---
title: "PD1"
author: "Tomek Radzikowski"
date: "17 października 2019"
output: html_document
---

```{r setup, include=FALSE}
knitr::opts_chunk$set(echo = TRUE)
library(ggplot2)
library(lattice)
library(microbenchmark)
dane<-read.csv("wyniki_gl_na_kand_po_obwodach_sejm_okr_19.csv",sep=';', encoding="UTF-8")
aaa<-c(7:10,12,13)
dane_small<-dane[,-c(1:6,9,10,14:26,28:113,155:ncol(dane))]

eee<-head(dane_small)
which(colnames(dane)=="Lista.nr.3...KOMITET.WYBORCZY.SOJUSZ.LEWICY.DEMOKRATYCZNEJ...ZPOW.601.1.19")
which(colnames(dane)=="Liczba.kart.ważnych")

dane_biejat<-dane_small[,c(1,2,4,6,11)]
dane_biejat[465,]
sum(dane_biejat[,5])


dane_small[,'Gmina']<-as.factor(dane_small[,'Gmina'])
poziomy<-levels(dane_small[,'Gmina'])
#xxxx<-head(dane_small[which(levels(dane_small$Gmina)==2),])
#levels(dane_small$Gmina)[2]

dane_small[which(dane_small$Gmina==levels(dane_small$Gmina)[3]),]

# dane histogram
dane_biejat<-dane_small[,c(1,2,4,6,11)]
dane_biejat_hist<-dane_biejat[,c(4,5)]
dane_biejat_hist$Procent<-dane_biejat_hist$Magdalena.Agnieszka.BIEJAT...nr.na.liście.4/dane_biejat_hist$Liczba.kart.ważnych*100
gg1<-ggplot(dane_biejat_hist, aes(x=Procent)) + geom_histogram(binwidth=0.20,colour="black", fill="white")+
  labs(title="Histogram procentowego wyniku Magdy Biejat w wyborach \n do Sejmu 2019",x="procent głosów w komisji", y = "Liczba komisji")#+geom_density(alpha=.2, fill="#FF6666") 
g1<-hist(dane_biejat_hist$Procent,
     main="Histogram procentowego wyniku Magdy Biejat w wyborach \n do Sejmu 2019",
     xlab="procent głosów w komisji", ylab='Liczba komisji',breaks=45)
l1<-histogram( ~ Procent, 
            data = dane_biejat_hist,main = 'Histogram procentowego wyniku Magdy Biejat w wyborach \n do Sejmu 2019',xlab = 'procent głosów w komisji',ylab = 'Liczba komisji',breaks=seq(from=0,to=9,by=0.2))
autoplot(microbenchmark(gg1,g1,l1,times=50))
##dane scatter
dane_biejat_bis<-dane_biejat[order(dane_biejat$Liczba.wyborców.uprawnionych.do.głosowania),]
dane_biejat_hist_bis<-dane_biejat_bis[,c(4,5)]
dane_biejat_hist_bis$Procent<-dane_biejat_hist_bis$Magdalena.Agnieszka.BIEJAT...nr.na.liście.4/dane_biejat_hist_bis$Liczba.kart.ważnych*100
gg2<-ggplot(dane_biejat_hist_bis, aes(x=dane_biejat_hist_bis$Liczba.kart.ważnych, y=Procent))+geom_point()+
  labs(title="Poparcie Magdy Biejat w zależności od \n wielkości komisji",x="liczba oddanych kart do głosowanie", y = "procent glosow Magdy Biejat")#+geom_density(alpha=.2, fill="#FF6666") 



g2<-plot( Procent~Liczba.kart.ważnych , 
     data = dane_biejat_hist_bis,main = 'Poparcie Magdy Biejat w zależności od \n wielkości komisji',xlab = 'liczba oddanych kart do głosowanie',ylab = 'procent glosow Magdy Biejat')

l2<-xyplot(Procent~Liczba.kart.ważnych , 
       data = dane_biejat_hist_bis,main = 'Poparcie Magdy Biejat w zależności od \n wielkości komisji',xlab = 'liczba oddanych kart do głosowanie',ylab = 'procent glosow Magdy Biejat')

#dane Violin
dane_zukowska<-dane_small[,c(1,2,4,6,9)]
names(dane_zukowska)[names(dane_zukowska)=="Anna.Maria.ŻUKOWSKA...nr.na.liście.2"]<-"glosy"
#dane_biejat$Magdalena.Agnieszka.BIEJAT...nr.na.liście.4
names(dane_biejat)[names(dane_biejat)=="Magdalena.Agnieszka.BIEJAT...nr.na.liście.4"]<-"glosy"
dane_biejat<-cbind(dane_biejat,rep("Biejat",1100))
dane_zukowska<-cbind(dane_zukowska,rep("Żukowska",1100))
names(dane_biejat)[6]<-"kandydatka"
names(dane_zukowska)[6]<-"kandydatka"
biejat_zukowska<-rbind(dane_biejat, dane_zukowska)
biejat_zukowska$kandydatka<-as.factor(biejat_zukowska$kandydatka)
gg3<-ggplot(biejat_zukowska, aes(x=kandydatka, y=glosy))+geom_violin()+
  labs(title="Wykres skrzypcowy poparcia Magdy Biejat i\n Anny Żukowskiej",x="liczba komisji", y = "Liczba glosow")#+geom_density(alpha=.2, fill="#FF6666") 


l3<-bwplot(glosy~kandydatka, data=biejat_zukowska,panel=panel.violin,main = 'Wykres skrzypcowy poparcia Magdy Biejat i\n Anny Żukowskiej',xlab = 'liczba komisji',ylab = 'Liczba glosow')

#dane boxplot
biejat_zukowska$Procent<-biejat_zukowska$glosy/biejat_zukowska$Liczba.kart.ważnych*100
gg4<-ggplot(biejat_zukowska, aes(x=kandydatka, y=Procent)) + geom_boxplot() +
  labs(title="Wykres pudełkowy poparcia Magdy Biejat i\n Anny Żukowskiej",x="liczba komisji", y = "Liczba glosow")#+geom_density(alpha=.2, fill="#FF6666") 


g4<-boxplot(glosy~kandydatka, data=biejat_zukowska,main = 'Wykres pudełkowy poparcia Magdy Biejat i\n Anny Żukowskiej',xlab = 'liczba komisji',ylab = 'Liczba glosow')


l4<-bwplot(glosy~kandydatka, data=biejat_zukowska,main = 'Wykres pudełkowy poparcia Magdy Biejat i\n Anny Żukowskiej',xlab = 'liczba komisji',ylab = 'Liczba glosow')

#dane barplot
dane_small[,'Gmina']<-as.factor(dane_small[,'Gmina'])
poziomy<-levels(dane_small[,'Gmina'])
dane_biejat_bar<-dane_small[,c(2,4,6,11)]
dzielnice<-vector(mode="character", length=20)
glosy_b<-vector(mode="numeric", length=20)
for (i in 1:20) {

  dzielnica_suma<-sum(dane_biejat_bar[(dane_biejat_bar$Gmina) %in% levels(dane_biejat_bar$Gmina)[i],"Liczba.kart.ważnych"])
  biejat_suma<-sum(dane_biejat_bar[(dane_biejat_bar$Gmina) %in% levels(dane_biejat_bar$Gmina)[i],"Magdalena.Agnieszka.BIEJAT...nr.na.liście.4"])
  dzielnice[i]<-levels(dane_biejat_bar$Gmina)[i]
  glosy_b[i]<-biejat_suma/dzielnica_suma*100
  
}
df<-data.frame(glosy=glosy_b, dzielnice=dzielnice)
gg5<-ggplot(data=df, aes(x=dzielnice, y=glosy)) +
  geom_bar(stat="identity")+
  labs(title='Poparcie Magdy Biejat w zależności od dzielnicy',x="Dzielnica", y = "Procent glosow")+theme(axis.text.x=element_text(angle=45,hjust=1))#+geom_density(alpha=.2, fill="#FF6666") 


g5<-barplot(df$glosy, names.arg=df$dzielnice,main = 'Poparcie Magdy Biejat w zależności od dzielnicy',xlab = 'Dzielnica',ylab = 'procent glosow Magdy Biejat')



l5<-barchart(glosy~dzielnice, df,main = 'Poparcie Magdy Biejat w zależności od dzielnicy',xlab = 'Dzielnica',ylab = 'procent glosow Magdy Biejat',scales=list(y=list(rot=45), x=list(rot=45)))
autoplot(microbenchmark(gg5,g5,l5,times=50))
```

## R Markdown

Na potrzeby pracy domowej 1 pobrałem dane ze strony PKW, które zawierają wyniki wyborów w Warszawie. W związku z dużą liczbą komisji zbiór wydał się ciekawy. W dużej mierze starałem się sprawdzić najróżniejsze zależności wyborcze dotyczące mojej kandydatki - Magdy Biejat. Wyniki, w tym porównanie szybkości metod przedstawiam poniżej.

```{r cars}



```

## Histogram
Wygenerowano nasępujące histogramy:

```{r histogram, echo=FALSE, warning=FALSE}
gg1
hist(dane_biejat_hist$Procent,
     main="Histogram procentowego wyniku Magdy Biejat w wyborach \n do Sejmu 2019",
     xlab="procent głosów w komisji", ylab='Liczba komisji',breaks=45)
l1
autoplot(microbenchmark(ggplot=gg1,graphics=g1,lattice=l1,times=50))
```
## Scatter plot
Wygenerowano nasępujące wykresy punktowe:

```{r scatter, echo=FALSE, warning=FALSE}
gg2
plot( Procent~Liczba.kart.ważnych , 
     data = dane_biejat_hist_bis,main = 'Poparcie Magdy Biejat w zależności od \n wielkości komisji',xlab = 'liczba oddanych kart do głosowanie',ylab = 'procent glosow Magdy Biejat')
l2
autoplot(microbenchmark(ggplot=gg2,graphics=g2,lattice=l2,times=50))
```

## Violin plot
Wygenerowano nasępujące wykresy skrzypcowe. Niestety dla pakietu graphics nie istnieje violin plot, trzeba byłoby dodać kolejną bibliotekę, a to spowodowałoby niemiarodajność porównań:

```{r violin, echo=FALSE, warning=FALSE}
gg3

l3
autoplot(microbenchmark(ggplot=gg3,lattice=l3,times=50))
```
## Box plot
Wygenerowano nasępujące wykresy pudełkowe:

```{r box, echo=FALSE, warning=FALSE}
gg4
boxplot(glosy~kandydatka, data=biejat_zukowska,main = 'Wykres pudełkowy poparcia Magdy Biejat i\n Anny Żukowskiej',xlab = 'liczba komisji',ylab = 'Liczba glosow')

l4
autoplot(microbenchmark(ggplot=gg4,graphics=g4,lattice=l4,times=50))
```
## Bar plot
Wygenerowano nasępujące wykresy słupkowe:

```{r bar, echo=FALSE, warning=FALSE}
gg5
barplot(df$glosy, names.arg=df$dzielnice,main = 'Poparcie Magdy Biejat w zależności od dzielnicy',xlab = 'Dzielnica',ylab = 'procent glosow Magdy Biejat')
l5
autoplot(microbenchmark(ggplot=gg5,graphics=g5,lattice=l5,times=50))
```
## Podsumowanie
Lattice i Ggplot2 są bibliotekami, których wydajność jest porównywalna. Zbiór danych dla wykresu punktowego liczył 1100 elementów, czyli nie był najmniejszy. Co ciekawe dla wykresu pudełkowego najmniej efektywne okazalo się generowanie przez bibliotekę lattice. W pozostałych przypadkach, to graphics odstawała od dwóch konkurentów. Dla wykresu o małej liczbie danych (barplot na zagregowanych danych - dzielnicach Warszawy) zastosowana biblioteka nie wpływa specjalnie na efektywność.
