---
title: "Praca domowa I"
author: "Piotr Janus"
date: "4/10/2019"
output: 
  html_document:
    df_print: paged
    toc: true
    toc_float: true
    code_folding: hide
    number_sections: true
---

```{r setup, include=FALSE}
knitr::opts_chunk$set(echo = TRUE)
library(dplyr)
library(ggplot2)
library(lattice)
library(microbenchmark)
options(microbenchmark.unit = "ms")
if(!require(PogromcyDanych))
  stop("you need to install PogromcyDanych")
```



# Dane 
Dane pochodzą z pakietu PogromcyDanych i opisują jak często w danym roku, zpodziałem na miesiące, zostawały przydzielane poszczególne imione męskie i żeńskie w Warszawie.
Dane dotyczą lat 2004-2014, jednak ze względu na niepełność danych w latach 2004 i 2014 nie zostały one uwzględnione podczas analizy.


## Wykres słupkowy

### ggplot

```{r,  echo=FALSE, warning=FALSE}
dane <- PogromcyDanych::imiona_warszawa
## Usun dane z roku 2004 i 2014 (bo niepełne)
dane <- dane %>% filter(!(rok %in% c(2004, 2014)))
wiz1 <- dane %>% group_by(imie, plec) %>% summarise(liczba = sum(liczba)) %>% arrange(desc(liczba)) %>% head(10)
wiz1$imie <- factor(wiz1$imie, levels = wiz1$imie)


ggplot(wiz1, aes(x=imie, y = liczba, fill = plec))+
  geom_col()+
  theme_minimal()+
  theme(plot.title = element_text(hjust = 0.5),
        axis.text.x = element_text(angle = 45, hjust = 1))+
  ggtitle('Najpopularniejsze imiona w latach 2005-2013')+
  ylab('Liczba nadanych imion')+
  xlab('')

```

### Lattice


```{r, echo=FALSE, warning=FALSE}
barchart(liczba ~ imie,  data = wiz1,
         xlab = "",
         ylim = c(0,3100),
         main = 'Najpopularniejsze imiona w latach 2005-2013',
         col = c('red', 'lightblue')[wiz1$plec],
         scales = list(x = list(rot = 45)),
         ylab = "Liczba nadanych imion")

```

### Graphics

```{r, echo=FALSE, warning=FALSE}
barplot(wiz1$liczba, names.arg = wiz1$imie, 
        col=c('red', 'lightblue')[wiz1$plec],
        main = 'Najpopularniejsze imiona w latach 2005-2013',
        ylab = "Liczba nadanych imion",
        las=2)

```

## Wykres liniowy

### ggplot

```{r, echo=FALSE, warning=FALSE}
wiz2 <- dane %>% group_by(plec, rok) %>% summarise(liczba = sum(liczba))

ggplot(wiz2, aes(x=rok, y= liczba, color=plec))+
  geom_line()+
  theme_minimal()+
  theme(plot.title = element_text(hjust = 0.5),
        axis.text.x = element_text(angle = 45, hjust = 1))+
  ggtitle('Stosunek urodzonych kobiet i meżczyzn na przestrzeni lat')+
  ylab('Liczba urodzonych dzieci')+
  xlab('')

```

### Lattice

```{r, echo=FALSE, warning=FALSE}
xyplot(liczba ~ rok, wiz2, type ='l', 
       groups = plec,  
       main = 'Stosunek urodzonych kobiet i meżczyzn na przestrzeni lat',
       col = c('blue','red')[wiz1$plec],
       ylab = 'Liczba urodzonych dzieci',
       xlab ='')
```

### Graphics

```{r, echo=FALSE, warning=FALSE}
data1 <- wiz2 %>% filter(plec =='K')
data2 <- wiz2 %>% filter(plec =='M')
plot(data1$rok, y = data1$liczba, type='l',
     col ='red',
     xlab='',
     ylab='Liczba urodzonych dzieci', 
     ylim=c(3700,7000),
     main="Stosunek urodzonych kobiet i meżczyznna przestrzeni lat")
lines(data2$rok, y = data2$liczba, col='blue')

```

## Boxplot

### ggplot

```{r, echo=FALSE, warning=FALSE}

wiz3 <- dane %>% group_by(rok,miesiac) %>% summarize(liczba= sum(liczba)) 
wiz3$miesiac <- factor(wiz3$miesiac, levels = unique(wiz3$miesiac))

ggplot(wiz3, aes(x=miesiac, y = liczba, group = miesiac))+
  geom_boxplot()+
  theme_minimal()+
  theme(plot.title = element_text(hjust = 0.5))+
  ggtitle('Rozkład liczby urodzeń w poszczególnych miesiącach')+
  ylab('Liczba urodzonych dzieci')+
  xlab('')


```

### Lattice

```{r, echo=FALSE, warning=FALSE}

bwplot(liczba~miesiac, data = wiz3, 
       horizontal = FALSE,
       main = 'Rozkład liczby urodzeń w poszczególnych miesiącach',
       ylab = 'Liczba urodzonych dzieci',
       xlab = '')

```

### Graphics

```{r, echo=FALSE, warning=FALSE}
boxplot(liczba~miesiac, data = wiz3,
        main = 'Rozkład liczby urodzeń w poszczególnych miesiącach',
       ylab = 'Liczba urodzonych dzieci',
       xlab = '')

```

## Wykres gęstości

### ggplot

```{r, echo=FALSE, warning=FALSE}

wiz4 <- dane %>% group_by(rok,miesiac) %>% summarize(liczba= sum(liczba)) 
wiz4$miesiac <- factor(wiz4$miesiac, levels = unique(wiz3$miesiac))

ggplot(wiz4, aes(x=liczba))+
  geom_density()+
  facet_wrap(~miesiac, ncol=4)+
  theme_minimal()+
  theme(plot.title = element_text(hjust = 0.5))+
  ggtitle('Rozkład liczby urodzeń w poszczególnych miesiącach')+
  ylab('Gęstość')+
  xlab('')

```

Alternatywna wizualizacja

```{r, echo=FALSE, warning=FALSE, message=FALSE}
library(ggridges)
ggplot(wiz4, aes(x=liczba, y= miesiac))+
  geom_density_ridges(fill='lightblue')+
  theme_minimal()+
  theme(plot.title = element_text(hjust = 0.5))+
  ggtitle('Rozkład liczby urodzeń w poszczególnych miesiącach')+
  xlab('Liczba urodzeń')+
  ylab('Miesiące')
```


### Lattice

```{r, echo=FALSE, warning=FALSE}
densityplot(~liczba|miesiac, data = wiz4,
            main = 'Rozkład liczby urodzeń w poszczególnych miesiącach')

```

### Graphics

```{r, echo=FALSE, warning=FALSE}

par(mfrow=c(4,3), mai = c(0.4, rep(0.3,3)))
for(i in 1:12)
{
  den <- wiz4 %>% filter(miesiac == i)  
  den <- density(den$liczba)
  plot(den, main = '', xlab = '')
}
mtext('Rozkład liczby urodzeń w poszczególnych miesiącach', side = 3, line = -1.5, outer = TRUE)

```

## Histogram

### ggplot

```{r, echo=FALSE, warning=FALSE}
wiz5 <- dane %>% group_by(rok, miesiac) %>% summarize(liczba = sum(liczba))

ggplot(wiz5, aes(x=liczba))+
  geom_histogram(bins = 10, col='black')+
  theme_minimal()+
  theme(plot.title = element_text(hjust = 0.5))+
  ggtitle('Liczba dzieci urodzonych w okresie miesiąca')+
  xlab('Liczba urodzeń')+
  ylab('Częstość')

```

### Lattice

```{r, echo=FALSE, warning=FALSE}

lattice::histogram(wiz5$liczba, 
                   nint=10,
                   col = 'darkgray',
                   main = 'Liczba dzieci urodzonych w okresie miesiąca',
                   xlab ='Liczba urodzeń',
                   ylab ='Częstość')

```

### Graphics

```{r, echo=FALSE, warning=FALSE}
hist(wiz5$liczba, breaks=10,
     col = 'darkgray',
     main = 'Liczba dzieci urodzonych w okresie miesiąca',
     xlab ='Liczba urodzeń',
     ylab ='Częstość')

```


```{r dane, echo=FALSE, warning=FALSE, include=FALSE}

times <- microbenchmark(
ggplot_bar = ggplot(wiz1, aes(x=imie, y = liczba, fill = plec))+
  geom_col(),
lattice_bar = barchart(liczba ~ imie,  data = wiz1,
         xlab = "imie",
         horiz = FALSE,
         groups = plec,
         scales = list(x = list(rot = 45)),
         ylab = "liczba"),
graphics_bar = barplot(wiz1$liczba, names.arg = wiz1$imie, col=wiz1$plec),

ggplot_line = ggplot(wiz2, aes(x=rok, y= liczba, color=plec))+
  geom_line(),

lattice_line = xyplot(liczba ~ rok, wiz2, type ='l', groups = plec),

graphics_line = {data1 <- wiz2 %>% filter(plec =='K')
  data2 <- wiz2 %>% filter(plec =='M')
  plot(data1$rok, y = data1$liczba, type='l',xlab='rok',ylab='liczba urodzen',ylim=c(4000,7000),
       main="Stosunek urodzonych kobiet i meżczyzn")
  lines(data2$rok, y = data2$liczba, col='blue') },

ggplot_box = ggplot(wiz3, aes(x=miesiac, y = liczba, group = miesiac))+
  geom_boxplot(),

lattice_box = bwplot(liczba~miesiac, data = wiz3, horizontal = FALSE),
graphics_box = boxplot(liczba~miesiac, data = wiz3),

ggplot_density = ggplot(wiz4, aes(x=liczba))+
  geom_density()+
  facet_wrap(~miesiac, ncol=4),

lattice_density = densityplot(~liczba|miesiac, data = wiz4,
  xlab="liczba urodzen w miesiacach"),

graphics_density = {par(mfrow=c(4,3), mai = rep(0.2,4))
  for(i in 1:12)
  {
    den <- wiz4 %>% filter(miesiac == i)
    den <- density(den$liczba)
    plot(den, main = '', xlab = '')
  }},

ggplot_hist = ggplot(wiz5, aes(x=liczba))+
  geom_histogram(bins = 10),

lattice_hist = lattice::histogram(wiz5$liczba, nint=10),

graphics_hist = graphics::hist(wiz5$liczba, breaks=10)

)

```


## Wyniki porównania

```{r plot, echo=FALSE, warning=FALSE}
times <- as.data.frame(summary(times))
times$pakiet <- as.character(lapply(strsplit(as.character(times$expr), split="_"),
                        head, n=1))
times$type <- as.character(lapply(strsplit(as.character(times$expr), split="_"),
                        tail, n=1))


ggplot(times, aes(fill=pakiet, y=mean, x=type)) +
  geom_bar(position="dodge", stat="identity") +
  theme_bw()+
  ylab('Czas wykonania [ms]')+
  xlab('Typ wykresu')+
  ggtitle('Średni czas towrzenia wykresów dla 100 powtórzeń')+
  theme(plot.title = element_text(hjust = 0.5))
```

