---
title: "Praca domowa pierwsza - z fragmentami w formie wiersza"
author: "Dominik Rafacz"
date: "Października dzień 14, roku Pańskiego 2019"
output:
  prettydoc::html_pretty:
    theme: architect
    highlight: github
---

```{r setup, include=FALSE, cache=FALSE}
knitr::opts_chunk$set(fig.align = "center",
                      fig.width = 7,
                      fig.width = 10,
                      cache = TRUE)

require(OpenML)
dset <- OpenML::getOMLDataSet(1486)
dset <- dset$data

library(ggplot2)
library(lattice)
library(dplyr)
library(microbenchmark)
```

# Na wykresów tworzenia czasów spojrzenia

Diagramy, wykresy i "charty" - w eRze to nie są żarty!

Skoro ich tyle już generujemy, niechże może chociaż wiemy

ile to czasu zajmuje i jak na naszą wieczność wpływuje!

Porównamy trzy metody - w subiektywnej kolejności użycia wygody

będą to pakiet `ggplot2` (swego rodzaju celebryta),

do tego `lattice`, nieco leciwy, trącący myszką, na czubku siwy

i prawdziwe średniowiecze - `graphics`, ówczesny szczyt myśli człowieczej.

Testować będziemy poniższe wizualizacje

Na zbiorze z OpenML, losowym, macie rację

Wierszy: trzydzieści cztery tysiące czterysta sześćdziesiąt pięć

(coraz gorsze moje rymy, ale właśnie wpadł z wizytą zięć),

kolumn - o jedenaście mniej niż sto trzydzieści

i sam nie wiem, co się w tym datasecie mieści.


## Wykresy rozproszenia podstawą grafiką się bawienia
```{r}
ggplot(data = dset, aes(x = V4, y = V3, color = V15)) +
  geom_point()

xyplot(V3~V4, dset, groups = V15)

plot(dset$V4, dset$V3, col = dset$V15)
```

## Histogramy (z podziałem na klasy) do wizualizacji gęstości i masy

```{r}
ggplot(data = dset, aes(x = V111 + V115 + V106)) +
  geom_histogram() +
  facet_grid(V80~., scales = "free")

histogram(~(V111 + V115 + V106) | V80, data = dset, layout = c(1,3))

par(mfrow = c(3, 1))
for (lvl in as.numeric(levels(dset$V80))) {
  hist(dset$V11[dset$V80 == lvl] + 
         dset$V115[dset$V80 == lvl] + 
         dset$V106[dset$V80 == lvl])
}
rm(lvl)
par(mfrow = c(1, 1))
```

## Wykresy pudełkowe - szast prast i gotowe!

```{r}
ggplot(data = dset, aes(x = V15, y = V61)) +
  geom_boxplot()

bwplot(V61~V15, data = dset)

boxplot(V61~V15, data = dset)
```

## Zależność cechy rozkładu gęstości od zmiennej niezależnej wartości

```{r}
ggplot(data = dset, aes(x = V1)) +
  geom_density()

densityplot(~V1, data = dset)

plot(density(dset$V1))
```

## Banalny i mdły mapy ciepła przykład szybki (choć zły)

```{r}
heatmap(matrix(pull(
  summarise(
    group_by(dset, V116, Class), n = n()), n), 2))

ggplot(dset, aes(x = V116, y = Class)) +
  geom_bin2d()

levelplot(t(matrix(pull(
  summarise(
    group_by(dset, V116, Class), n = n()), n), 2)), aspect = "iso")
```


# Wyniki benchmarku (o Święty Marku!)
```{r, include=FALSE}
dset_p <- matrix(pull(
  summarise(
    group_by(dset, V116, Class), n = n()), n), 2)


dset_q <- t(matrix(pull(
  summarise(
    group_by(dset, V116, Class), n = n()), n), 2))

mb <- microbenchmark(
  scatterplot_ggplot2 = ggplot(data = dset, aes(x = V4, y = V3, color = V15)) +
    geom_point(),
  histogram_ggplot2 = ggplot(data = dset, aes(x = V111 + V115 + V106)) +
    geom_histogram() + facet_grid(V80~., scales = "free"),
  boxplot_ggplot2 = ggplot(data = dset, aes(x = V15, y = V61)) +
    geom_boxplot(),
  densityplot_ggplot2 = ggplot(data = dset, aes(x = V1)) +
    geom_density(),
  heatmap_ggplot2 = ggplot(dset, aes(x = V116, y = Class)) +
    geom_bin2d(),
  scatterplot_lattice = xyplot(V3~V4, dset, groups = V15),
  histogram_lattice = histogram(~(V111 + V115 + V106) | V80, data = dset, layout = c(1,3)),
  boxplot_lattice = bwplot(V61~V15, data = dset),
  densityplot_lattice = densityplot(~V1, data = dset), 
  heatmap_lattice = levelplot(dset_q, aspect = "iso"),
  scatterplot_base = plot(dset$V4, dset$V3, col = dset$V15),
  histogram_base = {
    par(mfrow = c(3, 1))
    for (lvl in as.numeric(levels(dset$V80))) {
      hist(dset$V11[dset$V80 == lvl] + 
             dset$V115[dset$V80 == lvl] + 
             dset$V106[dset$V80 == lvl])
      }
  rm(lvl)
  par(mfrow = c(1, 1))},
  boxplot_base = boxplot(V61~V15, data = dset),
  densityplot_base = plot(density(dset$V1)),
  heatmap_base = heatmap(dset_p),
  times = 20
) 
```

Każdy z wykresów generujemy dwadzieścia razy.

Z wyniku bierzemy medianę by gładzić garbage collectingu zmazy.

(używamy do tego 

`microbenchmarku`, kolego)

Co nam wyszło - popatrzeć proszę

Na - a jakże - wykresach informacje te nanoszę:

```{r echo=FALSE}
mb %>%
  summary %>%
  mutate(plot = sapply(strsplit(as.character(expr), "_"), function(r) r[1]),
         pkg  = sapply(strsplit(as.character(expr), "_"), function(r) r[2])) %>%
  select(pkg, plot, med_time = median) -> res

res%>%
  ggplot(aes(x = plot, y = med_time, fill = pkg)) +
  geom_bar(stat = "identity", position = position_dodge()) +
  scale_fill_discrete(name = "Pakiet") +
  xlab("Rodzaj wykresu") +
  ylab("Mediana czasu wykonywania (ms)") +
  ggtitle("Mediana czasu generowania wykresu w zależności od typu i pakietu")

res%>%
  ggplot(aes(x = plot, y = med_time, fill = pkg)) +
  geom_bar(stat = "identity") +
  facet_wrap(~pkg, scales = "free_y") +
  scale_fill_discrete(name = "Pakiet") +
  xlab("Rodzaj wykresu") +
  ylab("Mediana czasu wykonywania (ms)") +
  ggtitle("Mediana czasu generowania wykresu", subtitle = "z podziałem na pakiety") +
  theme(axis.text.x = element_text(angle = 90))

res%>%
  ggplot(aes(x = "", y = med_time, fill = pkg)) +
  geom_bar(stat = "identity", position = position_dodge()) +
  facet_wrap(~plot, scales = "free_y") +
  scale_fill_discrete(name = "Pakiet") +
  xlab("") +
  ylab("Mediana czasu wykonywania (ms)") +
  ggtitle("Mediana czasu generowania wykresu", subtitle = "z podziałem na typ wykresu") +
  theme(axis.text.x = element_text(angle = 90))

```

Wnioski są proste - `ggplot2` rządzi! 

Kto używa czego innego, ten błądzi!

Dodatkowe uwagi, niekoniecznie wierszem:

* Preprocessing danych konieczny do uzyskania heatmapy w przypadku bazowego wykresu oraz wersji z pakietu `lattice` dla heatmapy nie jest uwzględniony w czasie wykonywania wykresu.

* Wykresy są renderowane bez dodatkowych ustawień typu: tytuły, legendy, opisy i zakresy osi. Parametry tego typu są ustawione domyślnie.