---
title: "Dobre praktyki tworzenia kodu w R"
author: "Michał Burdukiewicz"
output: ioslides_presentation
---

```{r setup, include=FALSE}
knitr::opts_chunk$set(echo = TRUE)
```

## Konwencje pisania kodu

https://style.tidyverse.org/

## Konwencje nazywania funkcji

 - base::is.na()
 - base::rowSums()
 - base::strsplit()
 - base::intToUtf8()
 - base::Sys.sleep()
 - base::UseMethod()
 - base::seq_along()
 
Również: https://journal.r-project.org/archive/2012-2/RJournal_2012-2_Baaaath.pdf 

## Arytmetyka zmiennopozycyjna

```{r}
sqrt(2)*sqrt(2) == 2
all.equal(sqrt(2)*sqrt(2), 2)

0.3 + 0.6 == 0.9
all.equal(0.3 + 0.6, 0.9)
```


[FAQ 7.31](https://cran.r-project.org/doc/FAQ/R-FAQ.html#Why-doesn_0027t-R-think-these-numbers-are-equal_003f)

Alternatywa: [seven31::compare](https://rdrr.io/github/ThinkRstat/seven31/man/compare.html)

## Przetwarzanie potokowe

```{r}
x <- 1L:10
y <- mean(x)
paste0(y, " to średnia")
```

Powyższy kod można przepisać z wykorzystaniem operatora przetwarzania potokowego %>% 

```{r}
library(magrittr)
1L:10 %>% mean %>% paste0(" to średnia")
```

## Przetwarzanie potokowe

Operator %>%

```{r}
1L:10 %>% mean %>% paste0(" to średnia")
local({
  1L:10 -> .; mean(.) -> .; paste0(., " to średnia")
})
```

## Przetwarzanie potokowe

```{r}
x <- 1L:10
x %>% mean
x %>% mean()
x %>% mean(.)
```

## Przetwarzanie potokowe

Ceną dowolności jest niejednoznaczność

```{r}
vec <- 1L:10
y <- vec - 1
mean(y)
```

Intuicyjne rozwiązanie nie działa

```{r}
vec - 1 %>% mean
```

## Przetwarzanie potokowe

Następujące wyrażenia są synonimiczne:
```{r}
(vec - 1) %>% mean
{vec - 1} %>% mean
```

## Przetwarzanie potokowe

{ i ( mają różne znaczenie.

```{r}
vec %>% {. - 1} %>% mean # yes
```

```{r, eval=FALSE}
vec %>% (. - 1) %>% mean # no
```

Wyrażenia poniżej są zawsze niewłaściwe.

```{r, eval=FALSE}
vec %>% (.) - 1 %>% mean
vec %>% {.} - 1 %>% mean
```

## Przetwarzanie potokowe

Te wyrażenia również, ale z innych powodów.

```{r, eval=FALSE}
vec %>% mean(. - 1)
vec  %>%  mean((. - 1)) 
vec  %>%  mean({. - 1})
```

Here, pipe forwards vec to mean() in a peculariar way. vec is a first argument, and {. - 1} is treated as an argument to trim.

## Przetwarzanie potokowe

```{r}
simple_fun <- function(x, y = 1, z = 1) {
  list(x, y, z)
}
(vec - 1) %>% simple_fun
```
```{r}
vec %>% simple_fun({. - 1})
```

If we use '{' or '(' inside the function called after pipe, it will automatically switch to the second argument. 

Of course, the most magrittr way to use operators is to rely on pipe-friendly aliases as 'add':

```{r}
vec %>% 
  add(-1) %>% 
  mean
```
