---
title: "R jako interfejs do obliczeń rozproszonych"
author: "Michał Burdukiewicz"
output: ioslides_presentation
---

```{r setup, include=FALSE}
knitr::opts_chunk$set(echo = FALSE)
```

## Prezentacje studentów

https://github.com/mini-pw/2020Z-ProgramowanieWR/tree/master/PrezentacjeStudentow

## Prezentacje studentów

Cheatsheets należy wykonać w:

https://github.com/magierska/cheatsheetGenerator

## Prezentacje studentów

Czas prezentacji: 7 min.

<div class="columns-2">
  28.11 
  
  1.
  2.
  3.
  4.
  5.
  6.
  
  05.12.
  
  1. Hubert Baniecki
  2. Dominik Rafacz, Hanna Zdulska
  3. Szymon Maksymiuk, Michał Stawikowski.
  4.
  5.
  6.
</div>

## Obliczenia rozproszone

https://github.com/mllg/batchtools

Lepsze niż: snow, parallel, foreach, cokolwiek innego.

## future 

Pakiet do obliczeń asychronicznych.

```{r,echo=FALSE}
library(future)
```


## future 

```{r, eval=TRUE,echo=TRUE}
res <- {
  print("Proces 1")
  rnorm(10000)
  print("Proces 2")
}
```

## future 

```{r, eval=TRUE,echo=TRUE}
plan(multisession)
res %<-% {
  print("Proces 1")
  rnorm(10000)
  print("Proces 2")
}
```

## Zastosowania

https://github.com/HenrikBengtsson/future.apply

## Dodatki

Wykonywanie poleceń w osobnej sesji R.

https://github.com/r-lib/callr

https://github.com/HenrikBengtsson/future.callr
