---
title: "R jako interfejs do obliczeń rozproszonych"
author: "Michał Burdukiewicz"
output: ioslides_presentation
---

```{r setup, include=FALSE}
knitr::opts_chunk$set(echo = FALSE)
```

## Prezentacje studentów

https://github.com/mini-pw/2020Z-ProgramowanieWR/tree/master/PrezentacjeStudentow

## Prezentacje studentów

Cheatsheets należy wykonać w:

https://github.com/magierska/cheatsheetGenerator

## Prezentacje studentów

Czas prezentacji: 7 min.

<div class="columns-2">
  28.11 
  
  1. Jan Sawicki.
  2. Tomek Radzikowski.
  3. Agata Pałdyna, Rafał Muszyński, Tymoteusz Makowski.
  4. Jacek Myna, Sebastian Sowik.
  5. Mateusz Bąkała, Andrzej Nowikowski
  6. 
  
  
  
  05.12.
  1. Aleksandra Łuczak, Tomasz Klonecki
  2. Hubert Baniecki, Witold Merkel
  2. Dominik Rafacz, Hanna Zdulska
  3. Szymon Maksymiuk, Michał Stawikowski.
  4. Paweł Morgen, Jadwiga Słowik
  5. Piotr Olesiejuk, Piotr Janus
</div>

## Obliczenia rozproszone

https://github.com/mllg/batchtools

Lepsze niż: snow, parallel, foreach, cokolwiek innego.

## future 

Pakiet do obliczeń asychronicznych.

```{r,echo=FALSE}
library(future)
```


## future 

```{r, eval=TRUE,echo=TRUE}
res <- {
  print("Proces 1")
  rnorm(10000)
  print("Proces 2")
}
```

## future 

```{r, eval=TRUE,echo=TRUE}
plan(multisession)
res %<-% {
  print("Proces 1")
  rnorm(10000)
  print("Proces 2")
}
```

## Zastosowania

https://github.com/HenrikBengtsson/future.apply

## Dodatki

Wykonywanie poleceń w osobnej sesji R.

https://github.com/r-lib/callr

https://github.com/HenrikBengtsson/future.callr
