---
title: "Praca domowa 1"
author: "Micha³ Stawikowski"
date: "`r format(Sys.time(), '%d - %m - %Y')`"
output:
  html_document:
    df_print: paged
    toc: true
    toc_float: true
    code_folding: hide
    number_sections: true
---
```{r include=FALSE,eval=FALSE}
library('lattice')
library('ggplot2')
library(scales)
library(plyr)
library(forcats)
library(dplyr)
library(microbenchmark)


Accidents <- read.csv2('Accidents0515.csv',sep=',')
Vehicles <- read.csv2('Vehicles0515.csv', sep=',')
allData <- inner_join(Accidents, Vehicles, by='ï.¿Accident_Index')


allData[allData$Sex_of_Driver == 1,]$Sex_of_Driver = "Male"
allData[allData$Sex_of_Driver == 2,]$Sex_of_Driver = "Female"
allData  <- allData[allData$Sex_of_Driver == "Male" | allData$Sex_of_Driver == "Female",]



temp <- allData
format(as.POSIXct(temp$Time, format="%y/%m/%d %H:%M:%S %Z"), format = '%H')
temp$Time <- as.numeric(temp$Time)


format(as.POSIXct(allData$Time, format="%y/%m/%d %H:%M:%S %Z"), format = '%H:%M')



allData <- allData[(allData$Road_Type != -1 & allData$Road_Type != 9),]

allData <- allData[(allData$Age_of_Driver != -1),]



allData$Road_Type <- mapvalues(allData$Road_Type, 
                               from=c(1,2,3,6,7,12), 
                               to=c("Roundabout","One way street","Dual carriageway","Single carriageway","Slip road","One way street/Slip road"))
```

# Wstêp

W tym zadaniu bêdê korzysta³ ze zbioru danych [UK Car Accidents 2005-2015](https://www.kaggle.com/silicon99/dft-accident-data#Accidents0515.csv), który zajmuje 534MB. Postaram siê zwizualizowaæ kilka ciekawych zale¿noœci zwi¹zanych z wypadkami samochodowymi. Wszystkie wykresy bêdê wykonywa³ na 3 sposoby:

* `ggplot2`

* `lattice`

* oraz za pomoc¹ bazowych funkcji `R`

Na koniec porównam szybkoœæ generowania wszystkich wykresóW.

# Wykresy
Ka¿dy wykres zamieszczê w 3 wersjach.

## Histogram

###  ggplot

```{r, warning=F, message=F}
#g1

g1 <- ggplot(allData, aes(Number_of_Casualties)) + geom_histogram(binwidth = 0.5) +
 facet_wrap(~Speed_limit) + xlim(0,5) + ggtitle("Number of Casualties by speed limit")
g1


```

###  lattice

```{r, warning=F, message=F}

  l1 <- histogram(~Number_of_Casualties | factor(Speed_limit), data = allData, xlim = c(0,5),
                  main = 'Number of Casualties by speed limit',type = 'count')
l1


```

###  Base R

Jeden z 8 histogramów.

```{r, warning=F, message=F}

b1 <- hist(allData[allData$Speed_limit == 30,]$Number_of_Casualties)
     

```

## Boxplot

###  ggplot


```{r, warning=F, message=F}

g2 <- ggplot(data = allData, aes(y=Age_of_Driver, x = factor(Sex_of_Driver))) + geom_boxplot() +
  labs(x = 'P³eæ', y='Wiek', title = "Age and sex of drivers that caused accident")
  
g2

```


###  lattice

```{r, warning=F, message=F}

l2 <- bwplot(Age_of_Driver ~ Sex_of_Driver, data = allData)

l2


```

###  Base R

```{r, warning=F, message=F}

b2 <- boxplot(Age_of_Driver ~ Sex_of_Driver, data = allData)

```

## Timeplot

###  ggplot


```{r, warning=F, message=F}

g3 <- ggplot(data = temp, aes(x=Time)) + geom_density() + scale_y_continuous(breaks = NULL) +
  labs(title = "When most of accidents happen") + xlim(0,24) + xlab("Time in [h]") + scale_x_continuous(breaks = 1:24)

g3

```


###  lattice

```{r, warning=F, message=F}


l3 <- densityplot(~Time,data=temp,
                  xlab="Time",
                  main="When most of accidents happen",
                  plot.points=FALSE)

l3

```

###  Base R

```{r, warning=F, message=F}

b3 <- density(na.omit(temp$Time))

plot(b3)

```

## Barplot

###  ggplot


```{r, warning=F, message=F}

g4 <- ggplot(allData, aes(x=forcats::fct_infreq(Road_Type, ordered=FALSE))) + 
  geom_bar(stat="count", width=.5, fill="tomato3") + 
  labs(title="Accidents by Road type") + 
  theme(axis.text.x = element_text(angle=65, vjust=0.6))  + xlab("Road Type") + ylab("")

g4

```


###  lattice

```{r, warning=F, message=F}

l4 <- barchart(allData$Road_Type)

l4

```

###  Base R

```{r, warning=F, message=F}

counts <- table(allData$Road_Type)
b4 <- barplot(counts, main="Accidents by Road type",
        xlab="Road Type")


```

# Scatterplot

Dla przejrzystoœci zbiór ograniczony do pierwszych 1000 wierszy.

### ggplot

Pomimo dodannia dodatkowych opcji do wykresu wzglêdem dwóch pozosta³ych metod, ggplot i tak okaza³ siê szybszy.

```{r, warning=F, message=F}

g5 <- ggplot(allData[c(1:1000),], aes(x=Age_of_Driver, y=Age_of_Vehicle)) + 
  geom_point(aes(col=Speed_limit, size=Number_of_Casualties)) + labs(title = "Age of Driver, Age of Vehicle and Speed limit by Number of Casulaties")

g5

```


### lattice

```{r, warning=F, message=F}

l5 <- xyplot(Age_of_Vehicle ~ Age_of_Driver , data = allData[c(1:1000),])

l5


```

### Base R

```{r, warning=F, message=F}

b5 <- plot(allData[c(1:1000),]$Age_of_Driver, allData[c(1:1000),]$Age_of_Vehicle)




```

# Porównanie

```{r, warning=F, message=F, results=F,eval=FALSE}

results <- microbenchmark(unit = "ms", times = 1L,
  g1 = ggplot(allData, aes(Number_of_Casualties)) + geom_histogram(binwidth = 0.5) +
 facet_wrap(~Speed_limit) + xlim(0,5) + ggtitle("Number of Casualties by speed limit"),
 l1 = histogram(~Number_of_Casualties | factor(Speed_limit), data = allData, xlim = c(0,5),
                  main = 'Number of Casualties by speed limit',type = 'count'),
 b1 = c(hist(allData[allData$Speed_limit == 0,]$Number_of_Casualties),
       hist(allData[allData$Speed_limit == 10,]$Number_of_Casualties),
       hist(allData[allData$Speed_limit == 20,]$Number_of_Casualties),
       hist(allData[allData$Speed_limit == 30,]$Number_of_Casualties),
       hist(allData[allData$Speed_limit == 40,]$Number_of_Casualties),
       hist(allData[allData$Speed_limit == 50,]$Number_of_Casualties),
       hist(allData[allData$Speed_limit == 60,]$Number_of_Casualties),
       hist(allData[allData$Speed_limit == 70,]$Number_of_Casualties)),
 g2 = ggplot(data = allData, aes(y=Age_of_Driver, x = factor(Sex_of_Driver))) + geom_boxplot() +
  labs(x = 'P³eæ', y='Wiek', title = "Age and sex of drivers that caused accident"),
 l2 = bwplot(Age_of_Driver ~ Sex_of_Driver, data = allData),
 b2 = boxplot(Age_of_Driver ~ Sex_of_Driver, data = allData),
 g3 = ggplot(data = allData, aes(x=Time)) + geom_density() + scale_y_continuous(breaks = NULL) +
  labs(title = "When most of accidents happen"),
 l3 = densityplot(~Time,data=temp,
                  xlab="Time",
                  main="When most of accidents happen",
                  plot.points=FALSE),
 b3 = density(na.omit(temp$Time)),
 g4 = ggplot(allData, aes(x=forcats::fct_infreq(Road_Type, ordered=FALSE))) + 
  geom_bar(stat="count", width=.5, fill="tomato3") + 
  labs(title="Accidents by Road type") + 
  theme(axis.text.x = element_text(angle=65, vjust=0.6))  + xlab("Road Type") + ylab(""),
 l4 = barchart(allData$Road_Type),
 
  b4 ={counts = table(allData$Road_Type)
        barplot(counts, main="Accidents by Road type",
        xlab="Road Type")},
 g5 = ggplot(allData[c(1:1000),], aes(x=Age_of_Driver, y=Age_of_Vehicle)) + 
  geom_point(aes(col=Speed_limit, size=Number_of_Casualties)) + labs(title = "Age of Driver, Age of Vehicle and Speed limit by Number of Casulaties"),
 l5 = xyplot(Age_of_Vehicle ~ Age_of_Driver , data = allData[c(1:1000),]),
 b5 = plot(allData[c(1:1000),]$Age_of_Driver, allData[c(1:1000),]$Age_of_Vehicle)
 
  
)
names = rep(c('ggplot', 'lattice', 'baseR'),5)
results <- results[order(results$expr),]
results$time <- results$time/10^6
resultsDataFrame = data.frame(results$expr,results$time, names)
```


```{r, warning=F, message=F}


ggplot(data = resultsDataFrame, aes(x = reorder(results.expr, results.time),y = results.time,fill = names)) +
  geom_bar(stat = "identity") + labs(x = "Plot type", y = "Time in [ms] ") + coord_flip()

```

