---
title: "Praca Domowa 2"
author: "Dominik Rafacz"
date: "November 20, 2019"
output: html_document
---

```{r setup, include=FALSE}
knitr::opts_chunk$set(echo = TRUE)

library(dplyr)
library(ggplot2)
```

# Wstęp

Dzień dobry państwu! Witamy w drugim odcinku programu pt. "Praca domowa z zaawansowanego eRa". W dzisiejszym odcinku poznamy zwycięzcę konkursu na najlepszy sposób ewaluacji  niestandardowej. Albo nie poznamy. Ten element niepowności będzie trzymał nas w napięciu!

# Kandydaci

Do konkursu stanęło pięciu kandydatów. Oto i oni!

```{r solutions}
wrap_sols <- list()

# 'substitute + eval'
wrap_sols[["suev_sol"]] <- function(fun) {
  function(arg_env, arg_name) {
    fun(eval(substitute(arg_name), arg_env))
  }
}

# 'with' oraz pomocniczo 'substitute' i 'eval'
wrap_sols[["with_sol"]] <- function(fun) {
  function(arg_env, arg_name) {
    subs <- substitute(arg_name)
    fun(with(arg_env, eval(subs)))
  }
}

# 'attach'
wrap_sols[["att_sol"]] <- function(fun) {
  function(arg_env, arg_name) {
    attach(arg_env, warn.conflicts = FALSE)
    ret <- fun(arg_name)
    detach(arg_env)
    ret
  }
}

# 'substitute + deparse'
wrap_sols[["sude_sol"]] <- function(fun) {
  function(arg_env, arg_name) {
    fun(arg_env[[deparse(substitute(arg_name))]])
  }
}


# 'get' 
wrap_sols[["get_sol"]] <- function(fun) {
  function(arg_env, arg_name) {
    fun(get(deparse(substitute(arg_name)), arg_env))
  }
}

```


Warto nadmienić, że ostatnie dwa rozwiązania startują w innej kategorii -- potrafią ewaluować niestandardowo, ale nie tak bardzo. Nadają się do użycia, gdy parametry przekazywane są bezpośrednio. 

Wygenerujemy teraz kilka zbiorków danych, żeby mieć na czym przetestować naszych kontestantów.

```{r data, cache=TRUE}
set.seed(42571)
data_to_test <- list(
  l1 = list(x = 1, y = 12),
  l2 = list(x = rnorm(10), y = rnorm(10)),
  l3 = list(x = rnorm(10000), y = rnorm(10000), z = rnorm(20000)),
  df1 = as.data.frame(matrix(rnorm(500000), 100000, 
                            dimnames = list(NULL, c("x", "y", "z", "w", "v")))),
  df2 = as.data.frame(matrix(rnorm(5000000), 1000000, 
                            dimnames = list(NULL, c("x", "y", "z", "w", "v"))))
)
```

Oczywiście, do tego potrzeba kilka funkcji, które wrzucimy do testowanych funckji wrapujących:

```{r helpers}
funs_to_test <- list(
  mean = mean,
  min = min,
  unlist_T = unlist,
  unlist_F = function(x) unlist(x, use.names = FALSE),
  lm = lm
)
```

# Wyniki

Na poniższym wykresie prezentujemy, jak sprawują się kontestanci:

```{r test, cache=TRUE, fig.align='center', fig.width=10, fig.height=8, warning=FALSE}
do.call(rbind, lapply(1:50, function(it) {
  do.call(rbind, lapply(names(data_to_test), function(datname) {
    do.call(rbind, lapply(names(wrap_sols), function(wrap_sol) {
      do.call(rbind, lapply(names(funs_to_test), function(fun) {
        wrapped_fun <- wrap_sols[[wrap_sol]](funs_to_test[[fun]])
        dat <- data_to_test[[datname]]
        if (fun == "lm") {
          if (wrap_sol %in% c("get_sol", "sude_sol")) {
            t1 <- NA
            t2 <- NA
          } else {
            t1 <- Sys.time()
            wrapped_fun(dat, y~x)
            t2 <- Sys.time()
          }
        } else {
          t1 <- Sys.time()
          wrapped_fun(dat, x)
          t2 <- Sys.time()
        }
        data.frame(fun = fun, dat = datname, wrap_sol = wrap_sol, time = t2 - t1, it = it)
      }))  
    }))  
  }))
})) -> res

res %>% group_by(fun, dat, wrap_sol) %>%
  summarise(m_time = mean(time)) %>%
  ggplot(aes(x = dat, y = m_time, fill = wrap_sol)) +
  geom_bar(stat = "identity", position = position_dodge()) +
  facet_wrap(~fun, scales = "free_y") +
  scale_y_continuous("czas wykonywania") +
  scale_x_discrete("zbior danych")
```

Z wykresów możemy wyciągnąć kilka wniosków:

* rozwiązanie `substitute + eval` jest prawie zawsze najszybsze,
* rozwiązanie `attach` jest prawie zawsze najwolniejsze - i to nieraz wielokrotnie!
* dla większych zbiorów wyniki wszystkich funkcji są podobne.

Wobec tego, możemy uznać, że zwycięzcą jest... para `substitute + eval`! Zwycięzcy gratulujemy i życzymy szczęścia w dalszym byciu kodzonym, natomiast widzów zapraszamy już na kolejny odcinek :) 