---
title: "Praca Domowa 1"
subtitle: "2020Z-ProgramowanieWR"
author: "Hubert Baniecki"
date: "`r format(Sys.time(), '%d %B, %Y')`"
output:
  html_document:
    df_print: paged
    toc: true
    toc_float: true
    code_folding: hide
    number_sections: true
---

```{r setup, include=FALSE}
knitr::opts_chunk$set(echo = TRUE, fig.align = "center", fig.width = 8, fig.height = 5)
library(OpenML)
library(ggplot2)
library(lattice)
library(dplyr)
```

# Dane z Black Friday

Do tej pracy domowej wybrałem dane `black_friday`. Mamy tu ponad 160 tys. osób robiących zakupy
podczas amerykańskiego "święta zakupów". 
Dane te pochodzą z [OpenML](https://www.openml.org/d/41540).
Nie są do końca opisane, ale jest to duży i przejrzysty zbiór danych. Znajdują się w nim
między innymi płeć, grupa wiekowa, kategorie produktów oraz wartość wydanych na zakupy pieniędzy.

```{r results = "hide", message=FALSE, warning=FALSE}
dataset <- getOMLDataSet(data.id = 41540)
data <- dataset$data

#visdat::vis_dat(data, warn_large_data = FALSE)
```

Do danych dodaje kolumnę "sumy popularności" kategorii danego produktu.

```{r}
t <- table(c(data$Product_Category_1, data$Product_Category_2, data$Product_Category_3))
pop <- t/sum(t)
pop <- pop/max(pop)
pop["0"] <- 0
data$Popularity <- as.numeric(pop[data$Product_Category_1] + pop[data$Product_Category_2] + pop[data$Product_Category_3])
```

# Wykresy
## scatterplot

```{r}
graphics::plot(data$Popularity, data$Purchase, main = "graphics")
lattice::xyplot(data$Purchase ~ data$Popularity, main = "lattice")
ggplot(data) + geom_point(aes(x = Popularity, y = Purchase)) + ggtitle("ggplot2")
```

```{r results = "hide", include = FALSE}
m1 <- microbenchmark::microbenchmark("graphics" = {graphics::plot(data$Popularity, data$Purchase, main = "graphics")}, "lattice" = {lattice::xyplot(data$Purchase ~ data$Popularity, main = "lattice")}, ggplot2 = {ggplot(data) + geom_point(aes(x = Popularity, y = Purchase)) + ggtitle("ggplot2")}, times = 4)
```

## barplot

```{r}
tdata <- data %>% group_by(Age) %>% summarise(count = n())
graphics::barplot(count ~ Age, data = tdata, main = "graphics")
lattice::barchart(count ~ Age, data = tdata, main = "lattice")
ggplot(tdata) + geom_col(aes(x = Age, y = count)) + ggtitle("ggplot2")
```
```{r results = "hide", include = FALSE}
m2 <- microbenchmark::microbenchmark("graphics" = {graphics::barplot(count ~ Age, data = tdata, main = "graphics")}, "lattice" = {lattice::barchart(count ~ Age, data = tdata, main = "lattice")}, ggplot2 = {ggplot(tdata) + geom_col(aes(x = Age, y = count)) + ggtitle("ggplot2")}, times = 4)
```

## boxplot

```{r}
graphics::boxplot(data$Purchase ~ data$Age, main = "graphics")
lattice::bwplot(data$Purchase ~ data$Age, main = "lattice")
ggplot(data) + geom_boxplot(aes(y = Purchase, x = Age)) + ggtitle("ggplot2")
```
```{r results = "hide", include = FALSE}
m3 <- microbenchmark::microbenchmark("graphics" = {graphics::boxplot(data$Purchase ~ data$Age, main = "graphics")}, "lattice" = {lattice::bwplot(data$Purchase ~ data$Age, main = "lattice")}, ggplot2 = {ggplot(data) + geom_boxplot(aes(y = Purchase, x = Age)) + ggtitle("ggplot2")}, times = 4)
```

## densityplot

```{r}
plot(density(data$Purchase), main = "graphics")
lattice::densityplot(data$Purchase, main = "lattice")
ggplot(data = data, aes(x = Purchase)) +
  geom_density() + ggtitle("ggplot2")
```
```{r results = "hide", include = FALSE}
m4 <- microbenchmark::microbenchmark("graphics" = {plot(density(data$Purchase), main = "graphics")}, "lattice" = {lattice::densityplot(data$Purchase, main = "lattice")}, ggplot2 = {ggplot(data = data, aes(x = Purchase)) +
  geom_density() + ggtitle("ggplot2")}, times = 4)
```

## histogram

```{r}
par(mfrow=c(1,2))
graphics::hist(data$Purchase[data$Gender == "M"], main = "graphics")
graphics::hist(data$Purchase[data$Gender == "F"], main = "graphics")
lattice::histogram(~ Purchase | Gender, data = data, main = "lattice", type = "count")

ggplot(data) + geom_histogram(aes(x = Purchase)) + facet_grid(~Gender) + ggtitle("ggplot2")

```
```{r results = "hide", include = FALSE}
m5 <- microbenchmark::microbenchmark("graphics" = {par(mfrow=c(1,2))
graphics::hist(data$Purchase[data$Gender == "M"], main = "graphics")
graphics::hist(data$Purchase[data$Gender == "F"], main = "graphics")}, "lattice" = {lattice::histogram(~ Purchase | Gender, data = data, main = "lattice", type = "count")}, ggplot2 = {ggplot(data) + geom_histogram(aes(x = Purchase)) + facet_grid(~Gender) + ggtitle("ggplot2")}, times = 4)
```

# benchmark

Obliczenia trochę trwały, ale jak widać, `ggplot2` jest średnio najszybszy.

```{r}
plot(m1, main = "scatterplot")
plot(m2, main = "barplot")
plot(m3, main = "boxplot")
plot(m4, main = "densityplot")
plot(m5, main = "histogram")
```
