---
title: "Praca domowa nr 2"
author: "Mateusz Polakowski"
date: "November 20, 2019"
output: 
  html_document:
    code_folding: hide
    fig_width: 12
    fig_height: 7
---

```{r setup, include=FALSE}
knitr::opts_chunk$set(echo = TRUE)
library(ggplot2)
library(microbenchmark)
```

# Implementacje funkcji z NSE

Poniżej zawarte są dwie funkcje zadane w pracy domowej. Faktyczna różnica jest tylko w spisywaniu kolejnych argumentów funkcji *base_function*, otrzymanych w *...* . Mimo tego, można spodziewać się różnych wyników dla różnych funkcji i zbiorów danych.

```{r}
nse_function_1 <- function(base_function) {
  function(data, ...) {
    args_list <- as.list(substitute(list(...)))[-1]
    args_values <- lapply(args_list, function(x) {
      eval(x, data)
    })
    do.call(base_function, args_values)
  }
}

nse_function_2 <- function(base_function) {
  function(data, ...) {
    args_list <- match.call(expand.dots = FALSE)$`...`
    args_values <- lapply(args_list, function(x) {
      eval(x, data)
    })
    do.call(base_function, args_values)
  }
}
```

# Porównanie dla różnych funkcji i różnych zbiorów danych

## Funkcja *min*

```{r}
Functions <- rep(c("ORIG", "NSE1", "NSE2"), 2)

vec_small <- list(a = rnorm(10))
vec_big <- list(a = rnorm(10),
                b = rnorm(100),
                c = rnorm(1000),
                d = rnorm(10000),
                e = rnorm(100000),
                f = rnorm(1000000))

min_nse1 <- nse_function_1(min)
min_nse2 <- nse_function_2(min)

results_min_small <- microbenchmark::microbenchmark(
  "ORIG_small" = min(vec_small$a),
  "NSE1_small" = min_nse1(vec_small, a),
  "NSE2_small" = min_nse2(vec_small, a),
  unit = 'us'
)
results_min_big <- microbenchmark::microbenchmark(
  "ORIG_big" = min(vec_big$e),
  "NSE1_big" = min_nse1(vec_big, e),
  "NSE2_big" = min_nse2(vec_big, e),
  unit = 'us'
)

results_min_small <- summary(results_min_small)[, c('expr', 'mean')]
results_min_big <- summary(results_min_big)[, c('expr', 'mean')]

results_min <- rbind(results_min_small, results_min_big)

ggplot(data = results_min) +
  geom_col(aes(x = expr, y = mean, fill = Functions)) +
  coord_flip() +
  labs(y = "\nMean benchmark time", x = "", title = "Min function comparison") +
  theme_bw()
```

## Funkcja *mean*

```{r}
Functions <- rep(c("ORIG", "NSE1", "NSE2"), 2)

vec_small <- list(a = rnorm(10))
vec_big <- list(a = rnorm(10),
                b = rnorm(100),
                c = rnorm(1000),
                d = rnorm(10000),
                e = rnorm(100000),
                f = rnorm(1000000))

mean_nse1 <- nse_function_1(mean)
mean_nse2 <- nse_function_2(mean)

results_mean_small <- microbenchmark::microbenchmark(
  "ORIG_small" = mean(vec_small$a),
  "NSE1_small" = mean_nse1(vec_small, a),
  "NSE2_small" = mean_nse2(vec_small, a),
  unit = 'us'
)
results_mean_big <- microbenchmark::microbenchmark(
  "ORIG_big" = mean(vec_big$e),
  "NSE1_big" = mean_nse1(vec_big, e),
  "NSE2_big" = mean_nse2(vec_big, e),
  unit = 'us'
)

results_mean_small <- summary(results_mean_small)[, c('expr', 'mean')]
results_mean_big <- summary(results_mean_big)[, c('expr', 'mean')]

results_mean <- rbind(results_mean_small, results_mean_big)

ggplot(data = results_mean) +
  geom_col(aes(x = expr, y = mean, fill = Functions)) +
  coord_flip() +
  labs(y = "\nMean benchmark time", x = "", title = "Mean function comparison") +
  theme_bw()
```

## Funkcja *unlist z use.names = TRUE*

```{r}
Functions <- rep(c("ORIG", "NSE1", "NSE2"), 2)

vec_small <- list(a = rnorm(10), 
                  b = list(c = rnorm(2),
                       d = rnorm(3),
                       e = rnorm(4)))
vec_big <- list(a = rnorm(10),
                b = list(c = rnorm(100),
                     d = rnorm(1000),
                     e = rnorm(1000)),
                f = list(g = list(
                  h = rnorm(100000),
                  i = rnorm(100))))

unlist_nse1 <- nse_function_1(unlist)
unlist_nse2 <- nse_function_2(unlist)

results_unlist_small <- microbenchmark::microbenchmark(
  "ORIG_usenames_small" = unlist(vec_small$b, use.names = TRUE),
  "NSE1_usenames_small" = unlist_nse1(vec_small, b, use.names = TRUE),
  "NSE2_usenames_small" = unlist_nse2(vec_small, b, use.names = TRUE),
  unit = 'us'
)
results_unlist_big <- microbenchmark::microbenchmark(
  "ORIG_big" = unlist(vec_big$f, use.names = TRUE),
  "NSE1_big" = unlist_nse1(vec_big, f, use.names = TRUE),
  "NSE2_big" = unlist_nse2(vec_big, f, use.names = TRUE),
  unit = 'us'
)

results_unlist_small <- summary(results_unlist_small)[, c('expr', 'mean')]
results_unlist_big <- summary(results_unlist_big)[, c('expr', 'mean')]

results_unlist <- rbind(results_unlist_small, results_unlist_big)

ggplot(data = results_unlist) +
  geom_col(aes(x = expr, y = mean, fill = Functions)) +
  coord_flip() +
  labs(y = "\nMean benchmark time", x = "", title = "Mean function comparison") +
  theme_bw()
```

## Funkcja *unlist z use.names = FALSE*

```{r}
Functions <- rep(c("ORIG", "NSE1", "NSE2"), 2)

vec_small <- list(a = rnorm(10), 
                  b = list(c = rnorm(2),
                       d = rnorm(3),
                       e = rnorm(4)))
vec_big <- list(a = rnorm(10),
                b = list(c = rnorm(100),
                     d = rnorm(1000),
                     e = rnorm(1000)),
                f = list(g = list(
                  h = rnorm(100000),
                  i = rnorm(100))))

unlist_nse1 <- nse_function_1(unlist)
unlist_nse2 <- nse_function_2(unlist)

results_unlist_small <- microbenchmark::microbenchmark(
  "ORIG_small" = unlist(vec_small$b, use.names = FALSE),
  "NSE1_small" = unlist_nse1(vec_small, b, use.names = FALSE),
  "NSE2_small" = unlist_nse2(vec_small, b, use.names = FALSE),
  unit = 'us'
)
results_unlist_big <- microbenchmark::microbenchmark(
  "ORIG_big" = unlist(vec_big$f, use.names = FALSE),
  "NSE1_big" = unlist_nse1(vec_big, f, use.names = FALSE),
  "NSE2_big" = unlist_nse2(vec_big, f, use.names = FALSE),
  unit = 'us'
)

results_unlist_small <- summary(results_unlist_small)[, c('expr', 'mean')]
results_unlist_big <- summary(results_unlist_big)[, c('expr', 'mean')]

results_unlist <- rbind(results_unlist_small, results_unlist_big)

ggplot(data = results_unlist) +
  geom_col(aes(x = expr, y = mean, fill = Functions)) +
  coord_flip() +
  labs(y = "\nMean benchmark time", x = "", title = "Mean function comparison") +
  theme_bw()
```

## Funkcja *lm*

```{r}
Functions <- rep(c("ORIG", "NSE1", "NSE2"), 2)

data_small <- data.frame(
  x1 = rnorm(10),
  x2 = rnorm(10),
  x3 = rnorm(10),
  eps = rnorm(10, 0.5)
)
data_small$y = data_small$x1 * 0.1 + data_small$x2 * 0.5 + data_small$x1 * 0.7 + data_small$eps

data_big <- data.frame(
  x1 = rnorm(10000),
  x2 = rnorm(10000),
  x3 = rnorm(10000),
  x4 = rnorm(10000),
  x5 = rnorm(10000),
  eps = rnorm(10000, 0.5)
)
data_big$y = data_small$x1 * 0.1 + data_small$x2 * 0.5 + data_small$x1 * 0.7 + data_small$x1 * 0.2 + data_small$x1 * 0.4 + data_small$eps

lm_nse1 <- nse_function_1(lm)
lm_nse2 <- nse_function_2(lm)

results_lm_small <- microbenchmark::microbenchmark(
  "ORIG_small" = lm(y ~ x1 + x2 + x3, data = data_small),
  "NSE1_small" = lm_nse1(data_small, y ~ x1 + x2 + x3),
  "NSE2_small" = lm_nse2(data_small, y ~ x1 + x2 + x3),
  unit = 'us'
)
results_lm_big <- microbenchmark::microbenchmark(
  "ORIG_big" = lm(y ~ x1 + x2 + x3, data = data_big),
  "NSE1_big" = lm_nse1(data_big, y ~ x1 + x2 + x3),
  "NSE2_big" = lm_nse2(data_big, y ~ x1 + x2 + x3),
  unit = 'us'
)

results_lm_small <- summary(results_lm_small)[, c('expr', 'mean')]
results_lm_big <- summary(results_lm_big)[, c('expr', 'mean')]

results_lm <- rbind(results_lm_small, results_lm_big)

ggplot(data = results_lm) +
  geom_col(aes(x = expr, y = mean, fill = Functions)) +
  coord_flip() +
  labs(y = "\nMean benchmark time", x = "", title = "Lm function comparison") +
  theme_bw()
```

# Wnioski

Niestety, pomimo prób stworzenia optymalnych funkcji korzystających z NSE nie udało nam się uzyskać zadowalających rezultatów, tj. takich, w których napisane przez nas funkcje byłyby szybsze od podstawowych wywołań funkcji, którym się przyglądaliśmy.