---
title: "PD1"
author: "Hanna Zdulska"
date: "October 5, 2019"
output: html_document
---
```{r setup, include=FALSE}
knitr::opts_chunk$set(echo = TRUE, cache = TRUE, message = FALSE)
```
# Porównanie szybkości generowania wykresów przez biblioteki lattice, ggplot2 i graphics
Do porównywania użyte zostaną dane USMortality opisujące statystki śmiertelności obywaletli USA, dane Crimes(package Ecdat), które opisują przestępstwa w stanie Północna Karolina.
```{r, echo=FALSE, message=FALSE, cache=TRUE}
library(lattice)
library(ggplot2)
library(microbenchmark)
library(dplyr)
data("USMortality")
```
## Barplot
```{r, cache = TRUE}
data(USMortality)

CausedDeath <- USMortality %>% group_by(Cause, Sex) %>% summarise(Rate = sum(Rate))
d1 <- CausedDeath[CausedDeath$Sex == 'Male',c("Cause", "Rate")]
d2 <- CausedDeath[CausedDeath$Sex == 'Female',"Rate"]
CD <- data.frame(CausedDeath[CausedDeath$Sex == 'Male',"Rate"], CausedDeath[CausedDeath$Sex == 'Female',"Rate"])
colnames(CD) <- c("MaleRate", "FemaleRate")
rownames(CD) <- unique(CausedDeath$Cause)

bar_1 <- function(){
  par(oma=c(0,7,0,0))
  barplot(as.matrix(t(CD)), beside = TRUE, las = 1, col = CausedDeath$Sex, legend.text = c("Male", "Female"), horiz = TRUE, xlab="Rate")
}
bar_1()

bar_2 <- function(){
  lattice::barchart(Cause ~ Rate, data = USMortality, groups = Sex, auto.key=list(corner=c(1,1), columns=1, title="Causes of death", cex.title=1))
}
bar_2()

bar_3 <- function(){
  ggplot2::ggplot(USMortality, aes(Cause, Rate, fill = Sex)) + geom_bar(stat = "identity", position=position_dodge()) + coord_flip() + theme()
}
bar_3()
```
```{r, echo = FALSE, fig.show = 'hide'}

pomiar1 <- microbenchmark::microbenchmark(
  graphics = bar_1(),
  ggplot = bar_3(),
  lattice = bar_2()
)
pomiar1
```

## Dot chart
```{r}
d_1 <- function(){
  dotchart(USMortality$Rate, color = USMortality$Sex, xlab = "Rate", groups = USMortality$Cause, pch = ifelse(USMortality$Status=='Rural', 1,2))
}
d_1()

d_2 <- function(){
  lattice::dotplot(USMortality$Cause ~ USMortality$Rate, xlab = "Rate", alpha = 0.7, pch = ifelse(USMortality$Status=='Rural', 1,2), col = USMortality$Sex)
}
d_2()

d_3 <- function(){
 ggplot2::ggplot(USMortality, aes(Rate, Cause)) + geom_point(color = ifelse(USMortality$Sex == 'Male', 'red', 'black'), alpha = 0.7, shape = USMortality$Status)
}
d_3()
```
```{r, echo = FALSE, fig.show = 'hide'}
library(ggplot2)
pomiar2 <- microbenchmark::microbenchmark(
  graphics = d_1(),
  lattice = d_2(),
  ggplot = d_3()
)
pomiar2
```

## Histogram

```{r}
crimes <- Ecdat::Crime
h_1 <- function(){
  graphics::hist(crimes$avgsen, breaks = 65, xlab = "Sentence in years", main = "Lenghts of sentences in years '81 - '87", col = "steelblue")
}
h_1()

h_2 <- function(){
  ggplot2::ggplot(data = crimes, aes(avgsen)) + geom_histogram(color = "black", fill = "darkgreen") + ggtitle("Lenghts of sentences in years '81 - '87")
}
h_2()

h_3 <- function(){
  lattice::histogram(crimes$avgsen, xlab = "Sentence in years", breaks = 65, col = "coral3", main = "Lenghts of sentences in years '81 - '87")
}
h_3()
```

```{r, echo = FALSE, fig.show = 'hide'}
pomiar3 <- microbenchmark::microbenchmark(
  graphics = h_1(),
  ggplot = h_2(),
  lattice = h_3()
)
pomiar3
```

## Boxplot
```{r}

b_1 <- function(){
  ggplot2::ggplot(USMortality, aes(Cause, log(Rate), fill = Sex)) + geom_boxplot() + theme(axis.text.x = element_text(angle = 45, hjust = 1))
}
b_1()

n <- lapply(unique(USMortality$Cause), toString)
names <- lapply(n, function(x){c(x,"")})

b_2 <- function(){
  par(mar=c(10,2,1,1))
  graphics::boxplot(log(USMortality$Rate) ~ USMortality$Sex*factor(USMortality$Cause),ylab = "log(Rate)", 
                     col=c("blue" , "red"), las = 2, names = unlist(names), xlab = "")
}
b_2()

b_3 <- function(){
  lattice::bwplot(log(Rate) ~ Cause | Sex, data = USMortality,scales=list(x=list(rot=45)))
}
b_3()
```


```{r, fig.show = "hide"}
pomiar4 <- microbenchmark::microbenchmark(
  graphics =b_2(),
  ggplot = b_1(),
  lattice = b_3()
)
pomiar4
```
## Lineplot
```{r}
c <- crimes %>% group_by(year) %>% summarise(CrimePerPerson = mean(crmrte))

l_1 <- function(){
  plot(c$year, c$CrimePerPerson, type = "l", col = "darkblue")
}
l_1()

c <- crimes %>% group_by(year,region) %>% summarise(CrimePerPerson = mean(crmrte))

l_2 <- function(){
  ggplot(c, aes(year, CrimePerPerson, group = region, col = region)) + geom_line()
}
l_2()

l_3 <- function(){
  xyplot( CrimePerPerson ~ year, c, groups = region, t = "l", auto.key = TRUE)
}
l_3()
```

```{r fig.show="hide"}
pomiar5 <- microbenchmark::microbenchmark(
  graphics =l_1(),
  ggplot = l_2(),
  lattice = l_3()
)
pomiar5
```

## Podsumowanie
```{r}
pomiar <- rbind(pomiar1, pomiar2, pomiar3, pomiar4, pomiar5)

p <- pomiar %>% group_by(expr) %>% summarise(meanTime = mean(time))
ggplot(p, aes(expr, meanTime)) + geom_col() + theme_minimal()
```


Jak widać lattice jest najszybszy oraz graphics najwolniejszy.