---
title: "Praca domowa 1"
author: "Paweł Morgen"
date: "13/10/2019"
output: html_document
---

```{r setup, include=FALSE}
knitr::opts_chunk$set(echo = TRUE, fig.show='hold', fig.align = 'center',
                      autodep=TRUE)
library(nycflights13)
library(dplyr)
library(lattice)
library(ggplot2)
library(microbenchmark)
```

## Typy wykresów

Zdecydowałem się na następujące typy wykresów : 

 * Histogram na podstawie danych z ramki `flights` z pakietu `nycflights13`
 * Boxplot na podstawie danych z ramki `PlantGrowth`
 * Scatterplot z dorysowaną prostą najlepszego dopasowania na podstawie danych z ramki `Seatbelts`
 * Wykres liniowy typu *Timeseries* na podstawie danych z ramki `airquality` z pakietu `nycflights13`
 * Diverging barplot na podstawie danych z ramek `states.name` i `states.area` .

## 1. Histogram
Na wykresie przedstawimy odległości lotów z lotnisk w Nowym Jorku w 2013r.
```{r histogram}
#Konwertujemy na kilometry
mutate(flights, distance=distance * 1.609344)->Flights
quote(
  hist(Flights$distance, xlab = "Distance[km]")
) -> gr1
quote(
  ggplot(Flights, aes(x=distance)) +
  geom_histogram(binwidth = 500) +
  labs(title = "Histogram of distances of flights",
       subtitle = "New York, 2013") +
  xlab("distance [km]")
) -> gg1
quote(
  histogram(~ distance, Flights, type = "count", xlab="Distance [km]",
          main = "Histogram of distances of flights",
          sub = "New York, 2013")
) -> la1
eval(gr1)
eval(gg1)
eval(la1)
```

## 2. Boxplot
Na wykresie przedstawimy masy roślinek w zależności od badanej grupy.
```{r boxplot}
quote(
  boxplot(weight ~ group, PlantGrowth, main = "Plant weight")
) -> gr2
quote(ggplot(PlantGrowth, aes(x = group, y = weight)) +
  geom_boxplot() +
  labs(title="Plant Weight")) -> gg2
quote(
  bwplot(weight ~ group, PlantGrowth, main="Plant weight")
) -> la2
eval(gr2)
eval(gg2)
eval(la2)
```

## 3. Scatterplot
Na wykresie przedstawimy zależność ilości osób poszkodowanych w wypadkach samochodowych w Wielkiej Brytanii w danym roku od ceny paliwa w danym roku. Interesować nas będą tylko przypadki przed wprowadzeniem nakazu zapinania pasów (*law == 0*). Ponadto dorysujemy prostą najlepszego dopasowania.

```{r scatterplot}
Seatbelts%>%as.data.frame()%>%
mutate(total=drivers+front+rear)%>%
  filter(law==0)%>%
  select(total, PetrolPrice)->Seatbelts2

quote(
  plot(Seatbelts2$PetrolPrice, Seatbelts2$total, pch=19,
     las=1, xlab="Petrol price", ylab="Total injured",
     abline(lm(Seatbelts2$total~Seatbelts2$PetrolPrice), col=2, lwd = 2),
     main="Total passangers injured")
) -> gr3
quote(
  ggplot(Seatbelts2, aes(x = PetrolPrice, y = total)) +
  geom_point() + 
  geom_smooth(method = "lm", se=F) +
  labs(title = "Total passangers injured")
) -> gg3
quote(
  xyplot(PetrolPrice ~ total, Seatbelts2, 
       type=c("p","r", "g"), pch = 19, main = "Total passangers injured")
) -> la3
eval(gr3)
eval(gg3)
eval(la3)
```

## 4. Timeseries

Na wykresie przedstawimy temperaturę w Nowym Jorku w 2013 r. w zależności od dnia.
```{r timeseries}
mutate(airquality, Date = paste("2013",
                                 format(Month, width = 2),
                                 format(Day, width = 2),
                                sep="-") %>% as.Date()) %>%
  select(Date, Temp)->Airquality
quote(
  plot(Airquality$Date, airquality$Temp, type = 'l', col='red',
     xlab="Date",
     ylab="Temperature [F]",
     main="Temperature in New York in 2013",
     las=1, lwd = 1.5)
) -> gr4
quote(
  ggplot(Airquality, aes(Date, Temp)) +
  geom_line() +
  labs(title = "Temperature in New York in 2013") +
  ylab("Temperature [F]")
) -> gg4
quote(
  xyplot(Temp ~ Date, Airquality, type = c("l","g"), 
       main = "Temperature in New York in 2013",
       ylab = "Temperature [F]")
) -> la4
eval(gr4)
eval(gg4)
eval(la4)
```

## 5. Diverging barplot

Na wykresie przedstawimy ustandaryzowaną powierzchnię stanów USA.
```{r div_barplot}
par("mar"=c(5,7,4,1))
data.frame(Name=state.name, Area=state.area)%>%
  mutate(sdArea=(Area-mean(Area))/sd(Area), 
         Flag = if_else(sdArea>=0, "above", "below"))%>%
  arrange(desc(sdArea)) -> Areas
Areas$Name <- factor(Areas$Name, levels = Areas$Name)
quote(
  barplot(Areas$sdArea, horiz = TRUE, col = as.factor(Areas$Flag),
        names.arg = Areas$Name,
        las=1,
        main = "Standarised area of US states")

) -> gr5
quote(
  ggplot(Areas, aes(x = Name, y = sdArea, label = sdArea)) +
  geom_bar(stat = "identity", aes(fill=Flag), width=0.5) + 
  coord_flip()
) -> gg5
quote(
  barchart(Name ~ sdArea, Areas, origin = 0, main = "Standarised area of US states", groups = Flag, auto.key=TRUE)
) -> la5
eval(gr5)
eval(gg5)
eval(la5)
par("mar"=c(5,4,4,1))
```

## Czasy wynonywania wykresów oraz podsumowanie wyników

Czasy mierzyłem za pomocą funkcji `microbenchmark::microbenchmark()`. Wyniki przedstawiłem jako wykresy skrzynkowe oraz tabelkę porównującą średnie czasy.

```{r benchmark, cache=TRUE, fig.show='hide'}
quotes <- list("Histogram" = c(gr1, gg1, la1),
               "Boxplot" = c(gr2, gg2, la2),
               "Scatterplot" = c(gr3, gg3, la3),
               "Timeseries" = c(gr4, gg4, la4),
               "Div_barplot" = c(gr5, gg5, la5))
lapply(quotes, 
       function(x) microbenchmark(
         graphics = eval(x[[1]]),
         ggplot2 = eval(x[[2]]),
         lattice = eval(x[[3]]),
         times = 25
       )) -> results
do.call(rbind, results)  %>%
  mutate(Plot.kind = rep(names(results), each = 75)) -> results_df
lapply(results, function(x) summary(x)$mean%>%format(digits=2)) %>% 
  as.data.frame(row.names = c("graphics",
                              "ggplot2",
                              "lattice"))->mean_results
```

```{r summary}
knitr::kable(mean_results,row.names = TRUE, caption = "Mean times of plot generation")
bwplot(log(time) ~ expr | Plot.kind, results_df, main="Plot generation times")
```

## Komentarz

Jak widzimy, w przypadku prostych wykresów najszybciej radzi sobie pakiet `lattice`, zaraz za nim `ggplot2`, a daleko w tyle `graphics`. Sytuacja zaczyna się komplikować przy złożonych wykresach.

