---
title: "Zaawansowany R - PD1"
author: "Bartłomiej Granat"
date: "`r format(Sys.time(), '%d - %m - %Y')`"
output:
  html_document:
    dane_print: paged
    toc: true
    toc_float: true
    code_folding: hide
    number_sections: true
---
  
```{r setup, include=FALSE}
knitr::opts_chunk$set(echo = FALSE, cache = TRUE, warning = FALSE)

library(dplyr)
library("OpenML")
library(ggplot2)
library(lattice)
library(dplyr)
library(gridExtra)
task <- getOMLDataSet(data.id =151)
df <- task$data

line_dat <- as.data.frame(df %>% group_by(df$period) %>% summarise(demand = mean(nswdemand)))
colnames(line_dat) <- c('period','demand')
```

# Wstęp 

W poniższym raporcie przedstawione zostaje porównanie czasów działania 3 metod tworzenia wykresów w $R$. Poprzez $graphics$, $lattice$ oraz $ggplot$.

Zbiorem, który jest wizualizowany są dane o elektryczności z lat 1996-1998. Zawiera on ponad 45tys. rekordów zatem spodziewamy się istotnych różnic w działaniu pakietów.

Wszystkie wykresy powstają  bez żadnych dodatkowych atrybutów, aby pomiar czasu był wiarygodny.

Czasy na wykresach to 'elapsed time' z wyniku funkcji system.time

# Wykresy liniowe

Przy wykresach liniowych korzystam z danych pogrupowanych, zatem o znacznie mniejszym rozmiarze, aby sprawdzić czy dla małych danych też różnica jest zauważalna.

## Base

```{r}
plot(line_dat$period, line_dat$demand, type ='l')
time1 <- system.time(plot(line_dat$period, line_dat$demand, type ='l'))
```

## Lattice

```{r}
xyplot(demand~period, line_dat, type ='l')
```

## Ggplot

```{r}
ggplot(line_dat, aes(period, demand)) + geom_line()
```

## Porównanie

```{r}
times1<-c(time1[3],system.time(xyplot(demand~period, line_dat, type ='l'))[3],system.time(ggplot(line_dat, aes(period, demand)) + geom_line())[3])
names(times1) <- c('base','latt','gg')
barplot(times1, col='cadetblue1')
```

*Zwycięzca*: lattice

# Wykresy rozproszenia

## Base

```{r}
plot(df$nswdemand,df$nswprice)
time2 <- system.time(plot(df$nswdemand,df$nswprice))
```

## Lattice

```{r}
xyplot(nswprice~nswdemand, df)
```

## Ggplot

```{r}
ggplot(df, aes(y=nswprice,x=nswdemand))+geom_point()
```

## Porównanie

```{r}
times2 <- c(time2[3],system.time(xyplot(nswprice~nswdemand, df))[3],system.time(ggplot(df, aes(y=nswprice,x=nswdemand))+geom_point())[3])
names(times2) <- c('base','latt','gg')
barplot(times2, col='cadetblue1')
```

*Zwycięzca*: lattice

# Histogramy

## Base

```{r}
hist(df$transfer)
time3 <- system.time(hist(df$transfer))
```

## Lattice

```{r}
histogram(df$transfer)
```

## Ggplot

```{r warning=FALSE}
ggplot(df, aes(transfer)) + geom_histogram()
```

## Porównanie

```{r}
times3<-c(time3[3],system.time(histogram(df$transfer))[3],system.time(ggplot(df, aes(transfer)) + geom_histogram())[3])
names(times3) <- c('base','latt','gg')
barplot(times3, col='cadetblue1')
```

*Zwycięzca*: lattice/ggplot

# Wykresy słupkowe

## Base

```{r}
day_tab <- as.data.frame(table(df$day))
barplot(day_tab$Freq)
time4 <- system.time(barplot(day_tab$Freq))
```

## Lattice

```{r}
barchart(df$day)
```

## Ggplot

```{r warning=FALSE}
ggplot(data = df, aes(df$day)) + geom_bar()
```

## Porównanie

```{r}
times4<-c(time4[3],system.time(barchart(x = df$day))[3],system.time(ggplot(data = df, aes(df$day)) + geom_bar())[3])
names(times4) <- c('base','latt','gg')
barplot(times4, col='cadetblue1')
```

*Zwycięzca*: lattice

# Wykresy skrzynkowe

## Base

```{r}
boxplot(df$nswprice)
time5 <- system.time(boxplot(df$nswprice))
```

## Lattice

```{r}
bwplot(~nswprice,df)
```

## Ggplot

```{r warning=FALSE}
ggplot(df, aes(y=nswprice)) + geom_boxplot()
```

## Porównanie

```{r}
times5 <- c(time5[3],system.time(bwplot(~nswprice,df))[3],system.time(ggplot(df, aes(y=nswprice)) + geom_boxplot())[3])
names(times5) <- c('base','latt','gg')
barplot(times5, col='cadetblue1')
```

*Zwycięzca*: lattice

# Podsumowanie

Widzimy, że $lattice$ uzyskiwał najlepszy czas dla każdego z $5$ typów wykresów. Bazowy $graphics$ był natomiast najwolniejszy w każdym przypadku.