---
title: "PD1"
author: "Andrzej Nowikowski"
date: "October 17, 2019"
output:
  html_document: default
  pdf_document: default
---

```{r setup, include=FALSE}
knitr::opts_chunk$set(echo = TRUE)
library(ggplot2)
library(microbenchmark)
library(lattice)
library(dplyr)
```

## Opis zadania

Prezentacja czasów wykonywania się wykresów w R w zależności od użytej biblioteki oraz typu wykresu. Autor skupił się głównie na zaprezentowanie poszczególnych typów wykresów dla dużej ilości danych, użyto głównie domyślnych wartości poszczególnych pakietów.


## Scatters

Narysowanie położenia 1000 losowo wygenerowanych punktów przynależnych do jednej z 5 klas.

```{r}

n <- 1000
x <- runif(n)
y <- runif(n)
color <- as.factor(sample(1:5, n, replace = TRUE))

df <- data.frame(x,y,color)
ggplot(data=df,aes(x=x,y=y,color=color)) + geom_point() + ggtitle('Scatter plot in ggplot')
plot(x,y,col=color, main='Scatter plot in Graphics')
lattice::xyplot(y ~ x, data=df, col=color, main='Scatter plot in lattice')

graphics_benchmark <- microbenchmark(plot(x,y,col=color))
lattice_benchmark <- microbenchmark(lattice::xyplot(y ~ x, data=df, col=color))
ggplot_benchmark <- microbenchmark(ggplot(data=df,aes(x=x,y=y,color=color)) + geom_point(), unit='s')

scatters_df <- rbind(
data.frame(time=ggplot_benchmark$time /1e6,lib=rep('ggplot', 100)),
data.frame(time=graphics_benchmark$time /1e6,lib=rep('graphics', 100)),
data.frame(time=lattice_benchmark$time /1e6,lib=rep('lattice', 100))
)




ggplot(data=scatters_df, aes(y=time, x=lib)) + 
  geom_boxplot() +
  ggtitle("Benchmark scatter plotów") + 
  ylab('Czas [ms]') +
  xlab('Biblioteka')


```


## Line Plots

Narysowanie położenia losowo wygenerowanych punktów przynależnych do jednej z 5 klas.

```{r}

x <- seq(0, 6, 0.001)
y <- sin(x) + 0.1 * runif(length(x))

df <- rbind(
  data.frame(x,y=sin(x) + 0.1 * runif(length(x)),color=rep('1', length(x))),
  data.frame(x,y=cos(x) + 0.1 * runif(length(x)),color=rep('2', length(x))),
  data.frame(x,y=sin(x/2) + 0.2 * runif(length(x)),color=rep('3', length(x))),
  data.frame(x,y=cos(x/2) + 0.2 * runif(length(x)),color=rep('4', length(x))),
  data.frame(x,y=cos(x - 0.42) + 0.1 * runif(length(x)),color=rep('5', length(x)))
)

draw_line_plot_in_graphics <- function (df) {
  subset <- (df %>% filter(color == '1'))
  plot(subset$x, subset$y, main="Line plot in Graphics")
  for (col in c('2','3','4','5')) {
    subset <- (df %>% filter(color == col))
    lines(subset$x, subset$y, type="l", main="Line plot in Graphics", col=col)
  }
}

ggplot(data=df,aes(x=x,y=y,color=color)) + geom_line() + ggtitle('Line plot in ggplot')
draw_line_plot_in_graphics(df)
lattice::xyplot(y ~ x,type="l", data=df, col=color, main='Line plot in lattice')

graphics_benchmark <- microbenchmark(function() {draw_line_plot_in_graphics(df)})
lattice_benchmark <- microbenchmark(lattice::xyplot(y ~ x,type="l", data=df, col=color, main='Line plot in lattice'))
ggplot_benchmark <- microbenchmark(ggplot(data=df,aes(x=x,y=y,color=color)) + geom_line() + ggtitle('Line plot in ggplot'))

line_plots_df <- rbind(
data.frame(time=ggplot_benchmark$time /1e6,lib=rep('ggplot', 100)),
data.frame(time=graphics_benchmark$time /1e6,lib=rep('graphics', 100)),
data.frame(time=lattice_benchmark$time /1e6,lib=rep('lattice', 100))
)




ggplot(data=line_plots_df, aes(y=time, x=lib)) + 
  geom_boxplot() +
  ggtitle("Benchmark line plotów") + 
  ylab('Czas [ms]') +
  xlab('Biblioteka')


```



## Bar charts

Narysowanie położenia losowo wygenerowanych punktów przynależnych do jednej z 5 klas.

```{r}

x <- as.factor(seq(1, 1000))
y <- 1000 * runif(length(x))

df <- data.frame(x, y)

ggplot(data=df,aes(x=x,y=y)) + geom_bar(stat='identity') + ggtitle('Bar plot in ggplot')
barplot(y, main='Bar plot in Graphics')
lattice::barchart(y ~ x, data=df, main='Bar plot in lattice')

graphics_benchmark <- microbenchmark(function() {barplot(y, main='Bar plot in Graphics')})
lattice_benchmark <- microbenchmark(lattice::barchart(y ~ x, data=df, main='Bar plot in lattice'))
ggplot_benchmark <- microbenchmark(ggplot(data=df,aes(x=x,y=y)) + geom_bar(stat='identity') + ggtitle('Bar plot in ggplot'))

bar_plots_df <- rbind(
data.frame(time=ggplot_benchmark$time /1e6,lib=rep('ggplot', 100)),
data.frame(time=graphics_benchmark$time /1e6,lib=rep('graphics', 100)),
data.frame(time=lattice_benchmark$time /1e6,lib=rep('lattice', 100))
)




ggplot(data=bar_plots_df, aes(y=time, x=lib)) + 
  geom_boxplot() +
  ggtitle("Benchmark barplotów") + 
  ylab('Czas [ms]') +
  xlab('Biblioteka')


```

## Histograms

Narysowanie histogramów losowo wygenerowanej próbki o rozkładzie normalnym.

```{r}

n <- 10000
bins <- 100
x <- rnorm(n, mean=100, sd=15)

df <- data.frame(x)

ggplot(data=df,aes(x=x)) + geom_histogram(bins=bins) + ggtitle('Histogram plot in ggplot')
histogram(x, breaks=bins, main='Histogram plot in Graphics')
lattice::histogram(y ~ x, nint=bins, data=df, main='Histogram plot in lattice')

graphics_benchmark <- microbenchmark(histogram(x, breaks=bins, main='Histogram plot in Graphics'))
lattice_benchmark <- microbenchmark(lattice::histogram(y ~ x, nint=bins, data=df, main='Histogram plot in lattice'))
ggplot_benchmark <- microbenchmark(ggplot(data=df,aes(x=x)) + geom_histogram(bins=bins) + ggtitle('Histogram plot in ggplot'))

histogram_plots_df <- rbind(
data.frame(time=ggplot_benchmark$time /1e6,lib=rep('ggplot', 100)),
data.frame(time=graphics_benchmark$time /1e6,lib=rep('graphics', 100)),
data.frame(time=lattice_benchmark$time /1e6,lib=rep('lattice', 100))
)




ggplot(data=histogram_plots_df, aes(y=time, x=lib)) + 
  geom_boxplot() +
  ggtitle("Benchmark histogramów") + 
  ylab('Czas [ms]') +
  xlab('Biblioteka')


```

## Box plots

Narysowanie boxplotów z losowo wygenerowanych próbek o rozkładach normalnych.

```{r}

n <- 10000

df <- rbind(
  data.frame(x=rnorm(n, mean=100, sd=15),color='1'),
  data.frame(x=rnorm(n, mean=113, sd=05),color='2'),
  data.frame(x=rnorm(n, mean=56, sd=40),color='3'),
  data.frame(x=rnorm(n, mean=113, sd=10),color='4')
)

ggplot(data=df,aes(x=color,y=x)) + geom_boxplot() + ggtitle('Boxplot in ggplot')
boxplot(x ~color, data=df, main='Boxplot in Graphics')
lattice::bwplot(x ~ color, data=df, main='Boxplot in lattice')

graphics_benchmark <- microbenchmark(boxplot(x ~color, data=df, main='Boxplot in Graphics'))
lattice_benchmark <- microbenchmark(lattice::bwplot(x ~ color, data=df, main='Boxplot in lattice'))
ggplot_benchmark <- microbenchmark(ggplot(data=df,aes(x=color,y=x)) + geom_boxplot() + ggtitle('Boxplot in ggplot'))

boxplots_df <- rbind(
data.frame(time=ggplot_benchmark$time /1e6,lib=rep('ggplot', 100)),
data.frame(time=graphics_benchmark$time /1e6,lib=rep('graphics', 100)),
data.frame(time=lattice_benchmark$time /1e6,lib=rep('lattice', 100))
)


ggplot(data=boxplots_df, aes(y=time, x=lib)) + 
  geom_boxplot() +
  ggtitle("Benchmark boxplotów") + 
  ylab('Czas [ms]') +
  xlab('Biblioteka')


```

## Podsumowanie

W subiektywnym odczuciu autora ggplot nie jest znacząco wolny, a ma dobre domyślne wartości, co przykładowo widać w przypadku rysowania dużego barplota. Graphics jest tragiczny w użyciu i przy rysowaniu dobrze wyglądających wykresów jest wolny. Lattice wydaje się być w porządku.