---
title: "PD2"
author: "Adam Rydelek"
date: "`r format(Sys.time(), '%d - %m - %Y')`"
output:
  html_document:
    df_print: paged
    toc: true
    toc_float: true
    code_folding: hide
    number_sections: true
---
```{r setup, include=FALSE}
knitr::opts_chunk$set(echo = TRUE)
library(ggplot2)
library(dplyr)
library(lattice)
library(OpenML)
library(gridExtra)
set.seed(1)
```

# Wprowadzenie

Przeanalizuję czasy wykonania 5 rodzajów wykresów:`barplot`,`histogram`,`boxplot`,`scatterplot` oraz `heatmap` za pomocą pakietów **ggplot2**, **lattice** oraz bazowych funkcji R.

# Porównanie wykresów

Do wykonania pierwszych trzech wykresów wykorzystam zbiór danych z OpenML'a (id 37) o nazwie *pendigits*. 

## Barplot

### ggplot2
```{r message=FALSE, warning=FALSE}

#ggplot

data1 <- getOMLDataSet(32)$data
start1 <- Sys.time()
gg1 <- ggplot(data = data1, aes(x = class)) + geom_bar(fill="lightblue") + coord_flip()
end1 <- Sys.time()
time1 <- end1-start1
gg1
```

### lattice

```{r}
#lattice
start2 <- Sys.time()
la1 <- barchart(data1$class)
end2 <- Sys.time()
la1
time2 <- end2-start2
```

### base

```{r}
#base
dt <- table(data1$class)
start3 <- Sys.time()
ba1 <- barplot(dt)
end3 <- Sys.time()
```
### Porównanie czasu wykonywania
```{r message=FALSE, warning=FALSE}
time3 <- end3-start3
times1 <- data.frame(times=c(time1,time2,time3), packages=c("ggplot","lattice","base"))
por1 <- ggplot(times1, aes(x=packages, y=times, fill=packages)) + geom_col()
por1 
```

## Histogram

### ggplot2
```{r message=FALSE, warning=FALSE}
# histogram
#ggplot
start1a <- Sys.time()
gg2 <- ggplot(data = data1, aes(input1)) + geom_histogram()
end1a <- Sys.time()
gg2

```

### lattice

```{r}
#lattice
start2a <- Sys.time()
la2 <- histogram(~input1, data = data1,type = 'count')
end2a <- Sys.time()
la2
```

### base

```{r}
#base
start3a <- Sys.time()
ba1 <- hist(data1$input1)
end3a <- Sys.time()
```

### Porównanie czasu wykonywania

```{r message=FALSE, warning=FALSE}
#times

time1a <- end1a-start1a
time2a <- end2a-start2a
time3a <- end3a-start3a
times2 <- data.frame(times=c(time1a,time2a,time3a), packages=c("ggplot","lattice","base"))
por2 <- ggplot(times2, aes(x=packages, y=times, fill=packages)) + geom_col()
por2
```

## Boxplot

### ggplot2

```{r message=FALSE, warning=FALSE}
#boxplot
#ggplot
start1b <- Sys.time()
gg3 <- ggplot(data = data1, aes(y=input3)) + geom_boxplot() + coord_flip()
end1b <- Sys.time()
gg3
```

### lattice

```{r}
#lattice
start2b <- Sys.time()
la3 <- bwplot(~input3, data=data1)
end2b <- Sys.time()
la3
```

### base

```{r}
#base
start3b <- Sys.time()
ba3 <- boxplot(data1$input3)
end3b <- Sys.time()
```

### Porównanie czasu wykonywania

```{r message=FALSE, warning=FALSE}
#times

time1b <- end1b-start1b
time2b <- end2b-start2b
time3b <- end3b-start3b
times3 <- data.frame(times=c(time1b,time2b,time3b), packages=c("ggplot","lattice","base"))
por3 <- ggplot(times3, aes(x=packages, y=times, fill=packages)) + geom_col()
por3

```


## Scatterplot

Do wykonania tych wykresów rozproszenia wykorzystam powszechnie znany zbiór danych: `iris`.

### ggplot2
```{r message=FALSE, warning=FALSE}
#scatterplot

#ggplot
start1c <- Sys.time()
gg4 <- ggplot(data = iris, aes(y=iris$Petal.Length, x=iris$Sepal.Length, color=iris$Species)) + geom_point()
end1c <- Sys.time()
gg4
```

### lattice

```{r}
#lattice
start2c <- Sys.time()
la4 <- xyplot(iris$Sepal.Length ~ iris$Petal.Length , data = iris,scales = list(x = list(log = 10, equispaced.log = FALSE)),
              group = Species, auto.key = TRUE)
end2c <- Sys.time()
la4

```

### base

```{r}

#base
start3c <- Sys.time()
ba4 <- plot(iris$Sepal.Length, iris$Petal.Length, col = iris$Species)
legend(x = 5,y=7, legend = levels(iris$Species), col = c(1:3), pch = 15)
end3c <- Sys.time()
```

### Porównanie czasu wykonywania

```{r message=FALSE, warning=FALSE}

#times

time1c <- end1c-start1c
time2c <- end2c-start2c
time3c <- end3c-start3c
times4 <- data.frame(times=c(time1c,time2c,time3c), packages=c("ggplot","lattice","base"))
por4<-ggplot(times4, aes(x=packages, y=times, fill=packages)) + geom_col()
por4

```

## Heatmap

Do wykonania map ciepła wykorzystałem również dobrze znany dataset `mtcars`.

### ggplot2

```{r message=FALSE, warning=FALSE}

#heatmap

data <- as.matrix(mtcars)
datab <- mtcars


x <- colnames(mtcars)
y <- rownames(mtcars)

datab <- expand.grid(X=x, Y=y)
datab$Z <- runif(352, 0, 5)

# ggplot
start1d <- Sys.time()
gg5<-ggplot(datab, aes(X, Y, fill= Z)) + geom_tile()
end1d <- Sys.time()
gg5

```

### lattice

```{r}
#lattice
start2d <- Sys.time()
la5 <- levelplot(Z ~ X*Y, data=datab)
end2d <- Sys.time()
la5
```

### base

```{r}
# base

start3d <- Sys.time()
heatmap(data, scale="column", Colv = NA, Rowv = NA)
end3d <- Sys.time()
```

### Porównanie czasu wykonywania

```{r message=FALSE, warning=FALSE}
time1d <- end1d-start1d
time2d <- end2d-start2d
time3d <- end3d-start3d
times5 <- data.frame(times=c(time1d,time2d,time3d), packages=c("ggplot","lattice","base"))
por5 <- ggplot(times5, aes(x=packages, y=times, fill=packages)) + geom_col()
por5

```


# Podsumowanie

Można zauważyć, że wybór najszybszego narzędzia do konstrukcji wykresów nie jest trywialny na podstawie przedstawionych wyników. Spójrzmy więc na 5 wykresów porównań długości wykonywania obok siebie.

```{r warning=FALSE, message=FALSE}
por1 <- por1 + theme(legend.position = "none", axis.title=element_blank()) + ggtitle("Barplot")
por2 <- por2 + theme(legend.position = "none", axis.title=element_blank()) + ggtitle("Histogram")
por3 <- por3 + theme(legend.position = "none", axis.title=element_blank()) + ggtitle("Boxplot")
por4 <- por4 + theme(legend.position = "none", axis.title=element_blank()) + ggtitle("Scatterplot")
por5 <- por5 + theme(legend.position = "none", axis.title=element_blank()) + ggtitle("Heatmap")

grid.arrange(por1, por2, por3, por4,por5, ncol=2)
```

Jako, że na podstawie powyższych wykresów ciężko jest określić ogólnie najszybsze narzędzie, więc spójrzmy na wykres sumy czasów wykonywania wszystkich 5 wykresów.

```{r}
times <- rbind(times1,times2,times3,times4,times5)
times$times <- unclass(times$times)
times <- times %>% group_by(packages) %>% summarise(times = sum(times))
por <- ggplot(times, aes(x=packages, y=times, fill=packages)) + geom_col() + scale_fill_hue(l=40, c=35)
por
```

Podsumowując najgorszy okazał się graphics, a ggplot oraz lattice są zbliżone do siebie pod względem czasu wykonywania wykresów z lekką przewagą **lattice**.
