---
title: "Porównie NSE"
author: "Piotr Janus"
date: "15 11 2019"
output: 
  html_document:
    df_print: paged
    toc: true
    toc_float: true
    code_folding: show
    number_sections: true
---

```{r setup, include=FALSE}
knitr::opts_chunk$set(echo = TRUE)
library(ggplot2)
library(dplyr)
library(microbenchmark)
library(rlang)

```

# Zbiory wykorzystane podczas testowania

Każdy z nich posiada 10 kolumn, a także dla małego, średniego, dużego kolejno $10$, $10^3$, $10^5$ wierszy.

```{r}
set.seed(2137)
sample_df_big <- runif(1e6) %>%  matrix(ncol = 10) %>% data.frame()

sample_df_medium <- runif(1e4) %>%  matrix(ncol = 10) %>% data.frame()

sample_df_smol <- runif(1e2) %>%  matrix(ncol = 10) %>% data.frame()
```

# Wersje funkcji NSE

```{r, warning=FALSE}
zadanieDomowe1 <- function(func){
  function(data_s, arg=NA, ...) {
    expre <- quote(func(data_s, ...))
    if(!missing(arg)) {
      if(is_formula(substitute(arg)))
      {
        expre <- quote(func(data_s, formula = arg, ...))
      }
      else {
        data_s <- eval(substitute(arg), data_s)
        expre <- quote(func(data_s, ...))
      }
    }
    eval(expre)
  }
}

zadanieDomowe2 <- function(func){
  function(data_s, arg=NA, ...) {
    expre <- rlang::expr(func(data_s, !!!list(...)))
    if(!missing(arg)) {
      if(is_formula(enexpr(arg)))
      {
        expre <- rlang::expr(func(data_s, formula = arg, !!!list(...)))
      }
      else {
        data_s <- eval(enexpr(arg), data_s)
        expre <- rlang::expr(func(data_s, !!!list(...)))
      }
    }
    rlang::eval_tidy(expre, caller_env())
  }
}

zadanieDomowe3 <- function(func) {
  function(data, arg, ...) {
    args <- match.call(expand.dots = FALSE)$`...`
    if(!missing(arg)) {
      data <- eval(substitute(arg), data)
    }
    do.call(func, list(data, ...))
  }
}

zadanieDomowe4 <- function(func) {
  function(data, arg, ...) {
    args <- match.call(expand.dots = FALSE)$`...`
    if(!missing(arg)) {
      data <- eval(substitute(arg), data)
    }
    rlang::invoke(func, list(data, ...))
  }
}
```


# Funkcja `min`
```{r,  echo=FALSE, warning=FALSE}
zadanie1_min <- zadanieDomowe1(min)
zadanie2_min <- zadanieDomowe2(min)
zadanie3_min <- zadanieDomowe3(min)
zadanie4_min <- zadanieDomowe4(min)

res <- microbenchmark(
org_min_small = min(sample_df_smol),
org_min_med = min(sample_df_medium),
org_min_big = min(sample_df_big),

z1_min_small = zadanie1_min(sample_df_smol),
z1_min_med = zadanie1_min(sample_df_medium),
z1_min_big = zadanie1_min(sample_df_big),

z2_min_small = zadanie2_min(sample_df_smol),
z2_min_med = zadanie2_min(sample_df_medium),
z2_min_big = zadanie2_min(sample_df_big),

z3_min_small = zadanie3_min(sample_df_smol),
z3_min_med = zadanie3_min(sample_df_medium),
z3_min_big = zadanie3_min(sample_df_big),

z4_min_small = zadanie4_min(sample_df_smol),
z4_min_med = zadanie4_min(sample_df_medium),
z4_min_big = zadanie4_min(sample_df_big),

org_min_small_param = min(sample_df_smol$X2),
org_min_med_param = min(sample_df_medium$X2),
org_min_big_param = min(sample_df_big$X2),

z1_min_small_param = zadanie1_min(sample_df_smol, X2),
z1_min_med_param = zadanie1_min(sample_df_medium, X2),
z1_min_big_param = zadanie1_min(sample_df_big, X2),

z2_min_small_param = zadanie2_min(sample_df_smol, X2),
z2_min_med_param = zadanie2_min(sample_df_medium, X2),
z2_min_big_param = zadanie2_min(sample_df_big, X2),

z3_min_small_param = zadanie3_min(sample_df_smol, X2),
z3_min_med_param = zadanie3_min(sample_df_medium, X2),
z3_min_big_param = zadanie3_min(sample_df_big, X2),

z4_min_small_param = zadanie4_min(sample_df_smol, X2),
z4_min_med_param = zadanie4_min(sample_df_medium, X2),
z4_min_big_param = zadanie4_min(sample_df_big, X2),
times = 200
)

res <- as.data.frame(summary(res))
res$funkcja <- as.character(lapply(strsplit(as.character(res$expr), split="_"),
                                   function(x) x[1]))
res$func <- as.character(lapply(strsplit(as.character(res$expr), split="_"),
                                    function(x) x[2]))
res$is_param <- unlist(lapply(strsplit(as.character(res$expr), split="_"),
                       function(x) ifelse(x[length(x)] == "param","z parametrem", "bez parametru")))

res$size <- as.character(lapply(strsplit(as.character(res$expr), split="_"),
                                function(x) x[3]))

```


```{r, echo=FALSE, warning=FALSE}
ggplot(res[res$is_param=='z parametrem',], aes(x = size, y = mean, fill = funkcja ))+
  geom_bar(stat="identity", width=.5, position = "dodge")+
  theme_minimal()+
  ylab('Czas wykonania [ms]')+
  xlab('Typ wykresu')+
  ggtitle(paste('Porównanie działania dla funkcji',as.character(res$func[1]), 'z parametrem'))+
  theme(plot.title = element_text(hjust = 0.5))

```

```{r, echo=FALSE, warning=FALSE}
ggplot(res[res$is_param=='bez parametru',], aes(x = size, y = mean, fill = funkcja ))+
  geom_bar(stat="identity", width=.5, position = "dodge")+
  theme_minimal()+
  ylab('Czas wykonania [ms]')+
  xlab('Typ wykresu')+
  ggtitle(paste('Porównanie działania dla funkcji',as.character(res$func[1]), as.character(res$is_param[1]) ))+
  theme(plot.title = element_text(hjust = 0.5))

```

# Funkcja `mean`

```{r, echo=FALSE, warning=FALSE}
zadanie1_mean <- zadanieDomowe1(mean)
zadanie2_mean <- zadanieDomowe2(mean)
zadanie3_mean <- zadanieDomowe3(mean)
zadanie4_mean <- zadanieDomowe4(mean)

res <- microbenchmark(
  org_mean_small_param = mean(sample_df_smol$X2),
  org_mean_med_param = mean(sample_df_medium$X2),
  org_mean_big_param = mean(sample_df_big$X2),
  
  z1_mean_small_param = zadanie1_mean(sample_df_smol, X2),
  z1_mean_med_param = zadanie1_mean(sample_df_medium, X2),
  z1_mean_big_param = zadanie1_mean(sample_df_big, X2),
  
  z2_mean_small_param = zadanie2_mean(sample_df_smol, X2),
  z2_mean_med_param = zadanie2_mean(sample_df_medium, X2),
  z2_mean_big_param = zadanie2_mean(sample_df_big, X2),
  
  z3_mean_small_param = zadanie3_mean(sample_df_smol, X2),
  z3_mean_med_param = zadanie3_mean(sample_df_medium, X2),
  z3_mean_big_param = zadanie3_mean(sample_df_big, X2),
  
  z4_mean_small_param = zadanie4_mean(sample_df_smol, X2),
  z4_mean_med_param = zadanie4_mean(sample_df_medium, X2),
  z4_mean_big_param = zadanie4_mean(sample_df_big, X2),
  times = 200
)

res <- as.data.frame(summary(res))
res$funkcja <- as.character(lapply(strsplit(as.character(res$expr), split="_"),
                                   function(x) x[1]))

res$func <- as.character(lapply(strsplit(as.character(res$expr), split="_"),
                                function(x) x[2]))
res$is_param <- unlist(lapply(strsplit(as.character(res$expr), split="_"),
                              function(x) ifelse(x[length(x)] == "param","z parametrem", "bez parametru")))

res$size <- as.character(lapply(strsplit(as.character(res$expr), split="_"),
                                function(x) x[3]))

```

```{r, echo=FALSE, warning=FALSE}
ggplot(res, aes(x = size, y = mean, fill = funkcja ))+
  geom_bar(stat="identity", width=.5, position = "dodge")+
  theme_minimal()+
  ylab('Czas wykonania [ms]')+
  xlab('Typ wykresu')+
  ggtitle(paste('Porównanie działania dla funkcji',as.character(res$func[1])))+
  theme(plot.title = element_text(hjust = 0.5))

```

# Funkcja `unlist`

```{r, echo=FALSE, warning=FALSE}
zadanie1_unlist<- zadanieDomowe1(unlist)
zadanie2_unlist <- zadanieDomowe2(unlist)
zadanie3_unlist <- zadanieDomowe3(unlist)
zadanie4_unlist <- zadanieDomowe4(unlist)

res <- microbenchmark(
  org_unlist_small = unlist(sample_df_smol),
  org_unlist_med = unlist(sample_df_medium),
  org_unlist_big = unlist(sample_df_big),
  
  z1_unlist_small = zadanie1_unlist(sample_df_smol),
  z1_unlist_med = zadanie1_unlist(sample_df_medium),
  z1_unlist_big = zadanie1_unlist(sample_df_big),
  
  z2_unlist_small = zadanie2_unlist(sample_df_smol),
  z2_unlist_med = zadanie2_unlist(sample_df_medium),
  z2_unlist_big = zadanie2_unlist(sample_df_big),
  
  z3_unlist_small = zadanie3_unlist(sample_df_smol),
  z3_unlist_med = zadanie3_unlist(sample_df_medium),
  z3_unlist_big = zadanie3_unlist(sample_df_big),
  
  z4_unlist_small = zadanie4_unlist(sample_df_smol),
  z4_unlist_med = zadanie4_unlist(sample_df_medium),
  z4_unlist_big = zadanie4_unlist(sample_df_big),
  
  org_unlist_small_param = unlist(sample_df_smol, use.names = FALSE),
  org_unlist_med_param = unlist(sample_df_medium, use.names = FALSE),
  org_unlist_big_param = unlist(sample_df_big, use.names = FALSE),
  
  z1_unlist_small_param = zadanie1_unlist(sample_df_smol, use.names = FALSE),
  z1_unlist_med_param = zadanie1_unlist(sample_df_medium, use.names = FALSE),
  z1_unlist_big_param = zadanie1_unlist(sample_df_big, use.names = FALSE),
  
  z2_unlist_small_param = zadanie2_unlist(sample_df_smol, use.names = FALSE),
  z2_unlist_med_param = zadanie2_unlist(sample_df_medium, use.names = FALSE),
  z2_unlist_big_param = zadanie2_unlist(sample_df_big, use.names = FALSE),
  
  z3_unlist_small_param = zadanie3_unlist(sample_df_smol, use.names = FALSE),
  z3_unlist_med_param = zadanie3_unlist(sample_df_medium, use.names = FALSE),
  z3_unlist_big_param = zadanie3_unlist(sample_df_big, use.names = FALSE),
  
  z4_unlist_small_param = zadanie4_unlist(sample_df_smol, use.names = FALSE),
  z4_unlist_med_param = zadanie4_unlist(sample_df_medium, use.names = FALSE),
  z4_unlist_big_param = zadanie4_unlist(sample_df_big, use.names = FALSE),
  
  times = 40
)

res <- as.data.frame(summary(res))
res$funkcja <- as.character(lapply(strsplit(as.character(res$expr), split="_"),
                                   function(x) x[1]))

res$func <- as.character(lapply(strsplit(as.character(res$expr), split="_"),
                                function(x) x[2]))
res$is_param <- unlist(lapply(strsplit(as.character(res$expr), split="_"),
                              function(x) ifelse(x[length(x)] != "param","z parametrem", "bez parametru")))

res$size <- as.character(lapply(strsplit(as.character(res$expr), split="_"),
                                function(x) x[3]))

```

```{r, echo=FALSE, warning=FALSE}

ggplot(res[res$is_param=='z parametrem',], aes(x = size, y = mean, fill = funkcja ))+
  geom_bar(stat="identity", width=.5, position = "dodge")+
  theme_minimal()+
  ylab('Czas wykonania [ms]')+
  xlab('Typ wykresu')+
  ggtitle(paste('Porównanie działania dla funkcji',as.character(res$func[1]), 'z parametrem'))+
  theme(plot.title = element_text(hjust = 0.5))
```
```{r, echo=FALSE, warning=FALSE}
ggplot(res[res$is_param=='bez parametru',], aes(x = size, y = mean, fill = funkcja ))+
  geom_bar(stat="identity", width=.5, position = "dodge")+
  theme_minimal()+
  ylab('Czas wykonania [ms]')+
  xlab('Typ wykresu')+
  ggtitle(paste('Porównanie działania dla funkcji',as.character(res$func[1]), 'bez parametru'))+
  theme(plot.title = element_text(hjust = 0.5))
```

# Funkcja `lm`

```{r, echo=FALSE, warning=FALSE}
zadanie1_lm<- zadanieDomowe1(lm)
zadanie2_lm <- zadanieDomowe2(lm)
zadanie3_lm <- zadanieDomowe3(lm)
zadanie4_lm <- zadanieDomowe4(lm)



res <- microbenchmark(
  org_lm_small = lm(X4 ~ X2*X3,sample_df_smol),
  org_lm_med = lm(X4 ~ X2*X3, sample_df_medium),
  org_lm_big = lm(X4 ~ X2*X3, sample_df_big),
  
  z1_lm_small = zadanie1_lm(sample_df_smol, X4 ~ X2*X3),
  z1_lm_med = zadanie1_lm(sample_df_medium, X4 ~ X2*X3),
  z1_lm_big = zadanie1_lm(sample_df_big, X4 ~ X2*X3),
  
  z2_lm_small = zadanie2_lm(sample_df_smol, X4 ~ X2*X3),
  z2_lm_med = zadanie2_lm(sample_df_medium, X4 ~ X2*X3),
  z2_lm_big = zadanie2_lm(sample_df_big, X4 ~ X2*X3),
  
  z3_lm_small = zadanie3_lm(sample_df_smol, X4 ~ X2*X3),
  z3_lm_med = zadanie3_lm(sample_df_medium, X4 ~ X2*X3),
  z3_lm_big = zadanie3_lm(sample_df_big, X4 ~ X2*X3),
  
  z4_lm_small = zadanie4_lm(sample_df_smol, X4 ~ X2*X3),
  z4_lm_med = zadanie4_lm(sample_df_medium, X4 ~ X2*X3),
  z4_lm_big = zadanie4_lm(sample_df_big, X4 ~ X2*X3),
  times = 200
)


res <- as.data.frame(summary(res))
res$funkcja <- as.character(lapply(strsplit(as.character(res$expr), split="_"),
                                   function(x) x[1]))

res$func <- as.character(lapply(strsplit(as.character(res$expr), split="_"),
                                function(x) x[2]))

res$size <- as.character(lapply(strsplit(as.character(res$expr), split="_"),
                                function(x) x[3]))

```

```{r, echo=FALSE, warning=FALSE}

ggplot(res, aes(x = size, y = mean, fill = funkcja ))+
  geom_bar(stat="identity", width=.5, position = "dodge")+
  theme_minimal()+
  ylab('Czas wykonania [ms]')+
  xlab('Typ wykresu')+
  ggtitle(paste('Porównanie działania dla funkcji',as.character(res$func[1])))+
  theme(plot.title = element_text(hjust = 0.5))
```

# Podsumowanie

- Funkcje nieskalane moją implementacją NSE z reguły działają szybciej dla zbioru małego i średniego.

- Sytuacja się nieco odwraca dla scenariusza, gdy na tapete bierzemy zbiór duży. Nadal czas wykonania pozostaje jedym z najmniejszych, jednak są sytuacje kiedy lepiej sprawuje się funkcja NSE.

- Dla małych zbiorów i niemal każdej funkcji z testowanych najgorzej sprawuje się wersja NSE z `invoke`, które w dokumentacji opisane jest następująco "invoke() is basically a version of base::do.call()". Dla dużych zbiorów, narzut związany ze stworzeniem środowiska, wypłaca nam benefity w postaci krótszego czasu wykonania dla niektórych funkcji.

- Podobnie ma sie korzystanie z ` rlang::expr` oraz `rlang:eval_tidy`, które dla małych zbiorów generalnie wypadają gorzej... Dla dużych też, ale to nie jest już reguła.

- Generalnie `do.call` działa lepiej dla mały zbiorów niż `invoke`.

- Funkcje `org`, `z1`, `z3`, po lekkim zmrużeniu oczu, działają mniej więcej tak samo, niezależnie od wielkości zbioru.

- Różnica między zbiorem $10$ a $10^3$ jest mała, natomiast między $10^5$, a resztą jest już bardzo duża.


 