---
title: "Praca domowa 1"
author: "Witold Merkel"
date: "6 10 2019"
output:
  html_document:
    df_print: paged
    toc: true
    toc_float: true
    code_folding: hide
    number_sections: true
---

```{r setup, include=FALSE}
knitr::opts_chunk$set(echo = TRUE)
library(ggplot2)
library(graphics)
library(lattice)
library(datasets)
```

# Wprowadzenie

W tej pracy zajmiemy się porównywaniem czasu tworzenia się takich samych wykresów przy użyciu 3 różnych pakietów. Tymi pakietami są: *ggplot2*, *lattice* oraz *graphics*.

Kolejność wyświetlania danych jest następująca, najpierw napisane jest przy pomocy jakiego pakietu uzyskaliśmy wykres, potem przedstawiony jest wykres, a na koniec pokazany jest czas tworzenia.

# Scatter plot

W celu porównania czasu w tym przypadku losowo wygenerujemy 250 punktów. Do generowania punktów użyjemy funkcji: *rnorm()*, czyli będą to punkty z rozkładu normalnego o wartości oczekiwanej równej 0 oraz wariancji równej 1.

```{r echo=FALSE}
x <- rnorm(250)
y <- rnorm(250)
data1 <- as.data.frame(cbind(x, y))
gg_s <- ggplot(data1, aes(x = x, y = y)) + geom_point()
la_s <- xyplot(x ~ y, data = data1)
gg_s_t <- system.time(ggplot(data1, aes(x = x, y = y)) + geom_point())
la_s_t <- system.time(xyplot(x ~ y, data = data1))
"Graphics"
gr_s <- plot(x = data1$x, y = data1$y)
gr_s_t <- system.time(plot(x = data1$x, y = data1$y))
gr_s_t
"GGplot"
gg_s
gg_s_t
"Lattice"
la_s
la_s_t
```

# Histogram

W tej sekcji przybliżymy rozkład gamma z parametrami 8 i 24 przy użyciu histogramu i funckji *rgamma()*.

```{r echo = FALSE}
gamma <- as.data.frame(rgamma(250, 8, 24))
colnames(gamma) <- "wartosc"
gg_h <- ggplot(gamma, aes(x = wartosc)) + geom_histogram(bins = 30)
la_h <- lattice::histogram(x = gamma$wartosc)
"Graphics"
gr_h <- graphics::hist(x = gamma$wartosc)
gr_h_t <- system.time(hist(x = gamma$wartosc))
gr_h_t
gg_h_t <- system.time(ggplot(gamma, aes(x = wartosc)) + geom_histogram())
la_h_t <- system.time(histogram(x = gamma$wartosc))
"Ggplot"
gg_h
gg_h_t
"Lattice"
la_h
la_h_t
```

# Bar plot

W tej sekcji spojrzymy na rozłożenie tego w jakich klasach byli pasażerowie rejsu tytanika.

```{r echo=FALSE}
data <- titanic::titanic_train
data$Pclass <- as.factor(data$Pclass)
data1 <- as.data.frame(table(data$Pclass))
gg_b <- ggplot(data = data, aes(x = Pclass)) + geom_bar()
la_b <- lattice::barchart(x = data$Pclass)
"Graphics"
gr_b <- barplot(data1$Freq)
gr_b_t <- system.time(barplot(data1$Freq))
gr_b_t
gg_b_t <- system.time(ggplot(data = data, aes(x = Pclass)) + geom_bar())
la_b_t <- system.time(barchart(x = data$Pclass))
"Ggplot"
gg_b
gg_b_t
"Lattice"
la_b
la_b_t
```

# Line plot

Przedstawimy tu wykres liniowy cen zamknięć kursu DAX na giełdzie w latach 1991-1998.

```{r echo=FALSE}
df <- as.data.frame(EuStockMarkets)
df <- cbind(1:nrow(df), df)
colnames(df)[1] <- "Day"
gg_l <- ggplot(df, aes(x = Day, y = DAX)) + geom_line()
la_l <- xyplot(DAX ~ Day, data = df, type = "l")
"Graphics"
gr_l <- plot(df$Day, df$DAX, type = "l")
gr_l_t <- system.time(plot(df$Day, df$DAX, type = "l"))
gr_l_t
gg_l_t <- system.time(ggplot(df, aes(x = Day, y = DAX)) + geom_line())
la_l_t <- system.time(xyplot(DAX ~ Day, data = df, type = "l"))
"Ggplot"
gg_l
gg_l_t
"Lattice"
la_l
la_l_t
```

# Boxplot

Tutaj posłużymy się zbiorem danych, który jest już każdemu znany, mianowicie *mtcars*.

```{r echo=FALSE}
mtcars <- cbind(mtcars, 1)
colnames(mtcars)[12] <- "jeden"
gg_bx <- ggplot(mtcars, aes(y = disp)) + geom_boxplot()
la_bx <- bwplot( ~ disp, data = mtcars)
"Graphics"
gr_bx <- boxplot(disp ~ jeden, data = mtcars)
gr_bx_t <- system.time(boxplot(disp ~ jeden, data = mtcars))
gr_bx_t
gg_bx_t <- system.time(ggplot(mtcars, aes(y = disp)) + geom_boxplot())
la_bx_t <- system.time(bwplot( ~ disp, data = mtcars))
"Ggplot"
gg_bx
gg_bx_t
"Lattice"
la_bx
gg_bx_t
```

# Podsumowanie

Widzimy, że w każdym z tych przypadków zdecydowanie najdłużej trwa tworzenie się wykresu przy użyciu pakietu: *graphics*, jest to zdecydowana różnica. Pozostałe dwa pakiety mają zbliżony czas działania, minimalnie lepszy prawie zawsze oprócz przypadku *Column plota* okazuje się pakiet *lattice*.

Dla ułatwienia czytelnikowi na koniec porównamy te czasy na wykresach.

## Scatter plot

```{r echo=FALSE}
data_s <- as.data.frame(rbind(gr_s_t[3], gg_s_t[3], la_s_t[3])) * 1000
data_s <- cbind(data_s, factor(c("Graphics", "Ggplot", "Lattice")))
colnames(data_s)[1] <- "Czas [ms]"
colnames(data_s)[2] <- "Pakiet"
ggplot(data_s, aes(x = Pakiet, y = data_s[,1])) + geom_col() + ylab("Czas [ms]")
```

## Histogram

```{r echo=FALSE}
data_h <- as.data.frame(rbind(gr_h_t[3], gg_h_t[3], la_h_t[3])) * 1000
data_h <- cbind(data_h, factor(c("Graphics", "Ggplot", "Lattice")))
colnames(data_h)[1] <- "Czas [ms]"
colnames(data_h)[2] <- "Pakiet"
ggplot(data_h, aes(x = Pakiet, y = data_h[,1])) + geom_col() + ylab("Czas [ms]")
```

## Bar plot

```{r echo=FALSE}
data_b <- as.data.frame(rbind(gr_b_t[3], gg_b_t[3], la_b_t[3])) * 1000
data_b <- cbind(data_b, factor(c("Graphics", "Ggplot", "Lattice")))
colnames(data_b)[1] <- "Czas [ms]"
colnames(data_b)[2] <- "Pakiet"
ggplot(data_b, aes(x = Pakiet, y = data_b[,1])) + geom_col() + ylab("Czas [ms]")
```

## Line plot

```{r echo=FALSE}
data_l <- as.data.frame(rbind(gr_l_t[3], gg_l_t[3], la_l_t[3])) * 1000
data_l <- cbind(data_l, factor(c("Graphics", "Ggplot", "Lattice")))
colnames(data_l)[1] <- "Czas [ms]"
colnames(data_l)[2] <- "Pakiet"
ggplot(data_l, aes(x = Pakiet, y = data_l[,1])) + geom_col() + ylab("Czas [ms]")
```

## Boxplot

```{r echo=FALSE}
data_bx <- as.data.frame(rbind(gr_bx_t[3], gg_bx_t[3], la_bx_t[3])) * 1000
data_bx <- cbind(data_bx, factor(c("Graphics", "Ggplot", "Lattice")))
colnames(data_bx)[1] <- "Czas [ms]"
colnames(data_bx)[2] <- "Pakiet"
ggplot(data_bx, aes(x = Pakiet, y = data_s[,1])) + geom_col() + ylab("Czas [ms]")
```