---
title: "Praca Domowa 2"
subtitle: "2020Z-ProgramowanieWR"
author: "Hubert Baniecki"
date: "`r format(Sys.time(), '%d %B, %Y')`"
output:
  html_document:
    df_print: paged
    toc: true
    toc_float: true
    theme: readable
    highlight: haddock
    code_folding: hide
    number_sections: true
---

```{r setup, include=FALSE}
knitr::opts_chunk$set(echo = TRUE, fig.align = "center", fig.width = 8, fig.height = 5)
library(microbenchmark)
library(ggplot2)
```

# Rozwiązania

## Wywołanie funkcji na "wyjętych" danych {.tabset .tabset-fade}

### Kod

```{r class.source='fold-show'}
f_NSE1 <- function(f) {
  function(input_list, name_or_formula, ...) {
    s_name_or_formula <- substitute(name_or_formula)
    input <- eval(s_name_or_formula, input_list)
    f(input, ...)
  }
}
```

### Testy jednostkowe

```{r}
new_min1 <- f_NSE1(min)
new_min1(iris, Sepal.Width)

new_mean1 <- f_NSE1(mean)
new_mean1(iris, Sepal.Length, na.rm = TRUE)

new_unlist1 <- f_NSE1(unlist)
new_unlist1(list(A = list(a=1, b=2, c=3), B = list()), A, use.names = FALSE)
new_unlist1(list(A = list(a=1, b=2, c=3), B = list()), A, use.names = TRUE)

new_lm1 <- f_NSE1(lm)
new_lm1(iris, Sepal.Width~Sepal.Length+Petal.Length-1)
```

## Wywołanie funkcji w środowisku stworzonym z danych - `with` {.tabset .tabset-fade}

### Kod

```{r class.source='fold-show'}
f_NSE2 <- function(f) {
  function(input_list, name_or_formula, ...) {
    ex_name_or_formula <- as.expression(substitute(name_or_formula))
    with(input_list, f(eval(ex_name_or_formula), ...))
  }
}
```

### Testy jednostkowe

```{r}
new_min2 <- f_NSE2(min)
new_min2(iris, Sepal.Width)

new_mean2 <- f_NSE2(mean)
new_mean2(iris, Sepal.Length, na.rm = TRUE)

new_unlist2 <- f_NSE2(unlist)
new_unlist2(list(A = list(a=1, b=2, c=3), B = list()), A, use.names = FALSE)
new_unlist2(list(A = list(a=1, b=2, c=3), B = list()), A, use.names = TRUE)

new_lm2 <- f_NSE2(lm)
new_lm2(iris, Sepal.Width~Sepal.Length+Petal.Length-1)
```

## Wywołanie funkcji w środowisku stworzonym z danych - `evalq` i `list2env` {.tabset .tabset-fade}

### Kod

```{r class.source='fold-show'} 
f_NSE3 <- function(f) {
  function(input_list, name_or_formula, ...) {
    ex_name_or_formula <- as.expression(substitute(name_or_formula))
    evalq(f(eval(ex_name_or_formula), ...), envir = list2env(input_list))
  }
}
```

### Testy jednostkowe

```{r}
new_min3 <- f_NSE3(min)
new_min3(iris, Sepal.Width)

new_mean3 <- f_NSE3(mean)
new_mean3(iris, Sepal.Length, na.rm = TRUE)

new_unlist3 <- f_NSE3(unlist)
new_unlist3(list(A = list(a=1, b=2, c=3), B = list()), A, use.names = FALSE)
new_unlist3(list(A = list(a=1, b=2, c=3), B = list()), A, use.names = TRUE)

new_lm3 <- f_NSE3(lm)
new_lm3(iris, Sepal.Width~Sepal.Length+Petal.Length-1)
```

# Testy

Do testów użyję trzech zbiorów danych:

+ mały - 2000x2
+ średni - 20000x4
+ duży - 200000x8

```{r}
named_list <- rnorm(2000,0,10)
names(named_list) <- rnorm(2000,0,10)
data1 <- data.frame(A=rnorm(2000,0,10), B=named_list)
object.size(data1)

named_list <- rnorm(20000,0,10)
names(named_list) <- rnorm(20000,0,10)
data2 <- data.frame(A=rnorm(20000,0,10), B=named_list,
                    C=rnorm(20000,0,10), D=rnorm(20000,0,10))
object.size(data2)

named_list <- rnorm(200000,0,10)
names(named_list) <- rnorm(200000,0,10)
data3 <- data.frame(A=rnorm(200000,0,10), B=named_list,
                    C=rnorm(200000,0,10), D=rnorm(200000,0,10),
                    E=rnorm(200000,0,10), X=rnorm(200000,0,10),
                    G=rnorm(200000,0,10), H=rnorm(200000,0,10))
object.size(data3)
```

## Rozw 1.

```{r cache=TRUE}
m11 <- microbenchmark(
  min = new_min1(data1, B),
  mean = new_mean1(data1, B, na.rm = TRUE),
  unlistF = new_unlist1(data1, B, use.names = FALSE),
  unlistT = new_unlist1(data1, B, use.names = TRUE),
  lm = new_lm1(data1, A~B),
  times = 1000
)
m12 <- microbenchmark(
  min = new_min1(data2, B),
  mean = new_mean1(data2, B, na.rm = TRUE),
  unlistF = new_unlist1(data2, B, use.names = FALSE),
  unlistT = new_unlist1(data2, B, use.names = TRUE),
  lm = new_lm1(data2, A~B+C+D),
  times = 1000
)
m13 <- microbenchmark(
  min = new_min1(data3, B),
  mean = new_mean1(data3, B, na.rm = TRUE),
  unlistF = new_unlist1(data3, B, use.names = FALSE),
  unlistT = new_unlist1(data3, B, use.names = TRUE),
  lm = new_lm1(data3, A~B+C+D+E+X+G+H),
  times = 1000
)
m1 <- cbind(rbind(m11,m12,m13), dataset = c(rep("small",500),rep("medium",500),rep("big",500)))
ggplot(data=m1) + geom_boxplot(aes(x = expr, y = time, fill = dataset)) + scale_y_log10()
```

## Rozw 2.

```{r cache=TRUE}
m21 <- microbenchmark(
  min = new_min2(data1, B),
  mean = new_mean2(data1, B, na.rm = TRUE),
  unlistF = new_unlist2(data1, B, use.names = FALSE),
  unlistT = new_unlist2(data1, B, use.names = TRUE),
  lm = new_lm2(data1, A~B),
  times = 1000
)
m22 <- microbenchmark(
  min = new_min2(data2, B),
  mean = new_mean2(data2, B, na.rm = TRUE),
  unlistF = new_unlist2(data2, B, use.names = FALSE),
  unlistT = new_unlist2(data2, B, use.names = TRUE),
  lm = new_lm2(data2, A~B+C+D),
  times = 1000
)
m23 <- microbenchmark(
  min = new_min2(data3, B),
  mean = new_mean2(data3, B, na.rm = TRUE),
  unlistF = new_unlist2(data3, B, use.names = FALSE),
  unlistT = new_unlist2(data3, B, use.names = TRUE),
  lm = new_lm2(data3, A~B+C+D+E+X+G+H),
  times = 1000
)
m2 <- cbind(rbind(m21,m22,m23), dataset = c(rep("small",500),rep("medium",500),rep("big",500)))
ggplot(data=m2) + geom_boxplot(aes(x = expr, y = time, fill = dataset)) + scale_y_log10()
```

## Rozw 3.

```{r cache=TRUE}
m31 <- microbenchmark(
  min = new_min3(data1, B),
  mean = new_mean3(data1, B, na.rm = TRUE),
  unlistF = new_unlist3(data1, B, use.names = FALSE),
  unlistT = new_unlist3(data1, B, use.names = TRUE),
  lm = new_lm3(data1, A~B),
  times = 1000
)
m32 <- microbenchmark(
  min = new_min3(data2, B),
  mean = new_mean3(data2, B, na.rm = TRUE),
  unlistF = new_unlist3(data2, B, use.names = FALSE),
  unlistT = new_unlist3(data2, B, use.names = TRUE),
  lm = new_lm3(data2, A~B+C+D),
  times = 1000
)
m33 <- microbenchmark(
  min = new_min3(data3, B),
  mean = new_mean3(data3, B, na.rm = TRUE),
  unlistF = new_unlist3(data3, B, use.names = FALSE),
  unlistT = new_unlist3(data3, B, use.names = TRUE),
  lm = new_lm3(data3, A~B+C+D+E+X+G+H),
  times = 1000
)
m3 <- cbind(rbind(m31,m32,m33), dataset = c(rep("small",500),rep("medium",500),rep("big",500)))
ggplot(data=m3) + geom_boxplot(aes(x = expr, y = time, fill = dataset)) + scale_y_log10()
```

# Wniosek

Nie widać większych różnic czasowych pomiędzy tymi rozwiązaniami. Sam korzystałbym z rozwiązania nr. 2, czyli
tego wykorzystującego funkcję `with`. Wydaje się, że funkcja ta została stworzona do takich zadań.