---
title: "Generator funkcji NSE"
author: "Mateusz Bąkała"
date: "30 lutego 1972"
output: html_document
---

```{r setup, include=FALSE}
knitr::opts_chunk$set(echo = TRUE)
library(microbenchmark)
```

Celem poniższego raportu jest ~~zaliczenie pracy domowej~~ analiza działania dwóch funkcji generujących niestandardowo ewaluujące odpowiedniki przekazywanych funkcji.

## Funkcje

Na potrzeby raportu napisane zostały dwie funkcje. Pierwsza z nich wykorzystuje funkcję `eval` w celu wyłuskania interesujących nas podzbiorów z podanej listy. Druga natomiast wykorzystuje parametr `envir` funkcji `do.call` w celu ewaluacji funkcji w środowisku generowanym przez podaną listę.

```{r functions}
func2NSE <- function(func) {
  function(NSE_list, NSE_args, ...) {
    func(eval(substitute(NSE_args), NSE_list), ...)
  }
}

nse_from_fun <- function(func) {
  function(NSE_list, NSE_args, ...) {
    do.call(what = func, args = list(substitute(NSE_args), ...), envir = list2env(NSE_list))
  }
}
```

Nazwy funkcji zostały wybrane, by w możliwie wierny sposób odtworzyć specyfikę R-owego nazewnictwa.

## Testy poprawności

Zbadajmy najpierw poprawność zachowania się funkcji (spoiler: jest okej).

```{r tests}
NSE_list <- list(a = c(dwa = 2, jeden = 1, siedem = 30), b = c(3, 0))
NSE_list_2 <- list(n = list(p = NSE_list, q = c(1, 3)), m = c("string"))
evaluate_NSE <- function(NSE_generator) {
  min_NSE <- NSE_generator(min)
  mean_NSE <- NSE_generator(mean)
  unlist_NSE <- NSE_generator(unlist)
  lm_NSE <- NSE_generator(lm)
  c(
    all.equal(min_NSE(NSE_list, a),
              min(NSE_list[["a"]])),
    all.equal(mean_NSE(NSE_list, b),
              mean(NSE_list[["b"]])),
    all.equal(unlist_NSE(NSE_list, a),
              unlist(NSE_list[["a"]])),
    all.equal(unlist_NSE(NSE_list, c(a, b), use.names = FALSE),
              c(unlist(NSE_list[["a"]], use.names = FALSE), unlist(NSE_list[["b"]], use.names = FALSE))),
    all.equal(unlist_NSE(NSE_list_2, n, recursive = FALSE),
              unlist(NSE_list_2[["n"]], recursive = FALSE)),
    all.equal(unlist_NSE(NSE_list_2, n, use.names = FALSE),
              unlist(NSE_list_2[["n"]], use.names = FALSE)),
    all.equal(lm_NSE(iris, Sepal.Length ~ Petal.Width + Sepal.Width - 1)[["coefficients"]],
              lm(Sepal.Length ~ Petal.Width + Sepal.Width - 1, iris)[["coefficients"]]),
    all.equal(lm_NSE(iris, Sepal.Length ~ Petal.Width + Sepal.Width)[["coefficients"]],
              lm(Sepal.Length ~ Petal.Width + Sepal.Width, iris)[["coefficients"]])
  )
}
evaluate_NSE(func2NSE)
evaluate_NSE(nse_from_fun)
```

Jesteśmy szczęśliwi, albowiem wszystkie testy zwracają nam pozytywny wynik. A nie są to testy na obecność narkotyków!

Należy przy tym zauważyć istotną różnicę. `unlist_NSE(NSE_list, c(a, b))` zachowuje się inaczej niż `unlist(NSE_list[c("a", "b")])`, gdyż nie wyciąga listy zawierającej elementy o nazwach `a` i `b`, tylko wyciąga te dwa elementy. Jest to zachowanie całkiem pożądane i - być może - pozwalające na przyspieszenie obliczeń w przypadku wspólnego unlistowania wielu list.

## Testy wydajności

Wbudowane zbiory danych mają ograniczone, nieduże rozmiary, więc niewiele powiedzą nam na temat wydajności stworzonych funkcji na dużych ramkach danych. Wygenerujmy więc dużą ramkę danych (pomysł zainspirowany pracą pana Polakowskiego).

```{r dataset}
N <- 27365
data <- data.frame(hedgehogs = 1:N,
                   are = runif(N, max = 13),
                   definitely = rpois(N, 10),
                   the = rt(N, df = 8),
                   best = rnorm(N),
                   and = rep("why tho", N),
                   you = sqrt(N:1),
                   cannot = paste0("task ", 1:N, " began"),
                   deny = rbinom(N, 5, 0.5),
                   it = rcauchy(N))
data_2 <- list(hedgehog1 = data,
               hedgehog2 = data,
               hedgehog_final = data)
rownames(data_2[["hedgehog_final"]]) <- paste0("entity_", 1:N)
```

Do pomiaru szybkości obliczeń wykorzystamy oczywiście pakiet `microbenchmark`.

```{r b1, cache=TRUE}
min_NSE1 <- func2NSE(min)
min_NSE2 <- nse_from_fun(min)
(bench1 <- microbenchmark(
  min(data[["hedgehogs"]]),
  min_NSE1(data, hedgehogs),
  min_NSE2(data, hedgehogs)
))
```

Jak widzimy, czas wykonywania się funkcji jest zbliżony.

```{r b2, cache=TRUE}
mean_NSE1 <- func2NSE(mean)
mean_NSE2 <- nse_from_fun(mean)
(bench2 <- microbenchmark(
  mean(data[["you"]]),
  mean_NSE1(data, you),
  mean_NSE2(data, you)
))
```

Naturalnie, funkcja obliczająca średnią zwraca czas podobny do funkcji obliczającej minimum.

```{r b3, cache=TRUE}
unlist_NSE1 <- func2NSE(unlist)
unlist_NSE2 <- nse_from_fun(unlist)
(bench3 <- microbenchmark(
  unlist(data_2[["hedgehog_final"]]),
  unlist_NSE1(data_2, hedgehog_final),
  unlist_NSE2(data_2, hedgehog_final),
  times = 20
))
```

Ponownie, różnica w czasie wykonywania się funkcji jest statystycznie nieistotna.

Spróbujmy czegoś ciekawszego:

```{r b4, cache=TRUE}
(bench4 <- microbenchmark(
  mean(c(data[, "are"], data[, "definitely"], data[, "the"], data[, "best"])),
  mean_NSE1(data, c(are, definitely, the, best)),
  mean_NSE2(data, c(are, definitely, the, best))
))
```

Wprawdzie nadal różnica jest mała... ale co się stanie, jeśli weźmiemy kilkunastokrotnie mniejszy zbiór danych?

```{r b5, cache=TRUE}
temp <- data[1:787, ]
(bench5 <- microbenchmark(
  mean(c(temp[, "are"], temp[, "definitely"], temp[, "the"], temp[, "best"])),
  mean_NSE1(temp, c(are, definitely, the, best)),
  mean_NSE2(temp, c(are, definitely, the, best))
))
```

Ha! Oszczędzamy na alokacji wektora z wyciągniętymi kolumnami i na wyciąganiu każdej kolumny z osobna.

Zobaczmy, jak zachowuje się funkcja `lm`.

```{r b6, cache=TRUE}
lm_NSE1 <- func2NSE(lm)
lm_NSE2 <- nse_from_fun(lm)
(bench6 <- microbenchmark(
  lm(hedgehogs ~ are + definitely + the + best + you + deny + it, data),
  lm_NSE1(data, hedgehogs ~ are + definitely + the + best + you + deny + it),
  lm_NSE2(data, hedgehogs ~ are + definitely + the + best + you + deny + it)
))
```

Bez zaskoczeń, wszystkie funkcje mają podobne rezultaty (przy czym standardowa nieznacznie niższe, lecz w granicy błędu).

Możemy też próbować podać środowisko jako argument. Jednak...

```{r b7, cache=TRUE, error=TRUE}
env <- list2env(data_2)
unlist_NSE2(env, hedgehog_final, use.names = FALSE)
(bench7 <- microbenchmark(
  unlist(env[["hedgehog_final"]], use.names = FALSE),
  unlist_NSE1(env, hedgehog_final, use.names = FALSE)
))
```

...tylko `func2NSE` i defaultowy `unlist` będzie prawidłowo ewaluować wyrażenie.

```{r b8, cache=TRUE}
(bench8 <- microbenchmark(
  c(unlist(env[["hedgehog1"]], use.names = FALSE),
    unlist(env[["hedgehog2"]], use.names = FALSE),
    unlist(env[["hedgehog_final"]], use.names = FALSE)),
  unlist_NSE1(env, c(hedgehog1, hedgehog2, hedgehog_final), use.names = FALSE)
))
```

Kolejny test potwierdzający przypuszczenia - w przypadku wspólnego ewaluowania kilku elementów listy (bądź kilku obiektów z jednego środowiska) funkcje NSE, a przynajmniej te wygenerowane przez `func2NSE`, są zauważalnie, kilkukrotnie szybsze od ich SE (?) odpowiedników.

## Konkluzja

Powyżej zaprezentowane implementacje konwerterów do NSE są satysfakcjonujące (przy czym `func2NSE` bardziej), gdyż nie ustępują szybkością standardowym funkcjom, a w pewnych przypadkach je przewyższają. W dodatku można bardzo szybko wygenerować dużą ilość funkcji NSE, aplikując:

```{r baseenv, eval=FALSE}
lapply(.BaseNamespaceEnv, func2NSE)
```

Nic tylko brać!
