---
title: '[PD1] Zaawansowany R'
author: "Szymon Maksymiuk"
date: "17.10.2019"
output:
  html_document:
    df_print: paged
    toc: true
    toc_float: true
    code_folding: hide
    number_sections: true
    theme: spacelab
---

```{r setup, include=FALSE,message=FALSE, warning=FALSE}
knitr::opts_chunk$set(echo = TRUE)
```

# Wstęp

W tym krótkim, acz związyłm raporcie pochylę się nad trzema pakietami służącymi generowaniu grafiki w R. Święcącym tryumfy **ggplot2**, nieco już starszym jego kolegą, **lattice** (pierwsza wersja na CRAN w roku 2001), oraz dostarczanym nam wraz z **base** pakietem **graphics**. Spróbuję za pomocą biblioteki **microbenchamrk** porównać czasy działnia pięciu przykładowych wykresów generowanych za pomocą tych trzech bilbiotek. W pracy postaram się użyć raczej prostych wykresów z bardzo praktycznej przyczyny. Chciałbym by porównania miały jak najlepsze odniesienie do codziennych czynności z użyciem grafiki, z którymi przeciętny użytkownik R spotyka się każdego dnia. Za zabiór danych posłuży nam [całkowicie losowy](https://www.openml.org/d/1362) zbiór danych z OpenML, którego jedyną przydatną dla nas cechą jest fakt, że posiada 1000000 (słownie: milion) obserwacji.

```{r message=FALSE, warning=FALSE}
library("lattice")
library("ggplot2")
library("graphics") #ot taki żarcik
data <- OpenML::getOMLDataSet(1362L)$data
cat("Size of data:", object.size(data))
```

Oczywiście gołym okiem widać (wszak każdy użytkownik R jest ekspertem informatyki), że nasz zbiór waży 232.72 megabajta, jest więc całkiem duży. Przejdźmy więc do tworzenia grafik.

# Wykresy od nazwiska znanych matematyków, Boxa i Whiskera

```{r}
ggplot(data = data, aes(y = width, x = oil)) +
  geom_boxplot() 

bwplot(width~oil, data = data)

boxplot(width~oil, data = data)

```

# Osobiście mój ulubiony typ a więc gęstość

```{r}
ggplot(data = data, aes(x = thick)) +
  geom_density()

densityplot(~thick, data = data)

plot(density(data$thick))
```

# Najbardziej lubiany przez media

```{r}
ggplot(data = data, aes(x = class)) +
  geom_bar()

barchart(~class, data = data)

barplot(table(data$class))
```

# Trywiał i banał w środku by nikt nie widział, czyli scatter plot

```{r}
ggplot(data = data, aes(x = thick, y = width))+
  geom_point()

xyplot(width~thick, data = data)

plot(data$thick, data$width)
```

# Zakończmy ładnie czyli histogram 

```{r}
ggplot(data = data, aes(x = width))+
  geom_histogram()

histogram(~width, data = data)

hist(data$width)
```

# Benchmarki
 
## Boxplot

```{r include=FALSE}
library(microbenchmark)
bp <- microbenchmark(ggplot2 = {ggplot(data = data, aes(y = width, x = oil)) +
  geom_boxplot()},

lattice = {bwplot(width~oil, data = data)},

graphics = {boxplot(width~oil, data = data)}, times = 20)
```

```{r}
autoplot(bp)
```

## Density

```{r include=FALSE}

dens <- microbenchmark(ggplot2 = {ggplot(data = data, aes(x = thick)) +
  geom_density()},

lattice = {densityplot(~thick, data = data)},

graphics = {plot(density(data$thick))}, times = 20)
```

```{r}
autoplot(dens)
```

## Barplot

```{r include=FALSE}
col <- microbenchmark(ggplot2 = {ggplot(data = data, aes(x = class)) +
  geom_bar()},

lattice = {barchart(~class, data = data)},

graphics = {barplot(table(data$class))}, times = 20)

```

```{r}
autoplot(col)
```

## Scatter


```{r include=FALSE}
sca <- microbenchmark(ggplot2 = {ggplot(data = data, aes(x = thick, y = width))+
  geom_point()},

lattice = {xyplot(width~thick, data = data)},

graphics = {plot(data$thick, data$width)}, times = 20)

```

```{r}
autoplot(sca)
```

## Histogram


```{r include=FALSE}
hi <- microbenchmark(ggplot2 = {ggplot(data = data, aes(x = width))+
  geom_histogram()},

lattice = {histogram(~width, data = data)},

graphics = {hist(data$width)}, times = 20)

```

```{r}
autoplot(hi)
```

# Podsumowanie

Jak widzimy w większości przypadków mamy stałą pierwszą trójkę. **ggplot2** bije na głowę konkurentów, którym zostaje tylko walka między sobą. Spośród tych pojedynków, warto wspomnieć przykład wykresu słupkowego gdzie **graphics** pokonał **lattice** lecz może to wynikać ze struktury wywołania tworzącego wykres. 