---
title: "PD2"
author: "Adam Rydelek"
date: "21 listopada 2019"
output: html_document
---

```{r setup, echo=FALSE}
knitr::opts_chunk$set(echo = TRUE)
library(rbenchmark)
library(ggplot2)
```

# Wprowadzenie

Temat pracy domowej numer 2 było wykonanie funkcji do przekształcania funkcji istniejących w R w funkcje NSE. Zrobiłem to na dwa sposoby przedstawione poniżej.

```{r}
nseFunction1 <- function(fun) {
  function(envir, arguments) {
    attach(envir)
    nse <- fun(arguments)
    detach(envir)
    nse
  }}

nseFunction2 <- function(fun) {
  function(input, ...) {
    arguments <- as.list(substitute(list(...)))[-1]
    do.call(fun, lapply(arguments, function(elem) {
      eval(elem, input)
    }))
  }}

```

# Szybkość działania funkcji

Teraz sprawdzimy jak szybko działają stworzone przeze mnie funkcje w porównaniu do funkcji bazowych na podstawie kilku podstawowych funkcji, takich jak: **min**, **mean**, **lm**, **unlist**. Sprawdzimy ich szybkość zarówno na małym zbiorze danych jak i na dużym.

## MIN

Pierwszą funkcją, którą sprawdzimy jest funkcja **min** licząca minimum funkcji.

### Mały zbiór danych

Najpierw sprawdzimy szybkość funkcji na małym zbiorze danych.

```{r, echo=FALSE}
min1 <- nseFunction1(min)
min2 <- nseFunction2(min)

testData <- list(small=rnorm(10), big=rnorm(10^7))

b1m <- benchmark("Base min" = {
  min(testData$small)
},
"Nse min 1" = {
  min1(testData,small)
},
"Nse min 2" = {
  min2(testData, small)
},
replications = 100,
columns = c("test", "replications", "elapsed", "user.self", "sys.self"))

b1m
```

### Duży zbiór danych

A teraz na dużym.

```{r, echo=FALSE}

#big data

b1d <- benchmark("Base min" = {
  min(testData$big)
},
"Nse min 1" = {
  min1(testData,big)
},
"Nse min 2" = {
  min2(testData, big)
},
replications = 100,
columns = c("test", "replications", "elapsed",
            "relative", "user.self", "sys.self"))

b1d
```

### Podsumowanie
```{r, echo=FALSE}
x <- c(b1m$elapsed,b1d$elapsed)
d1 <- data.frame(val = x, size = c("small","small","small","big","big","big"), ind=1:length(x))
d1$method <- c("base", "nse1", "nse2")
ggplot(data = d1) +
  geom_col(aes(x = ind, y = val, fill=method, color=size), size = 2) +
  labs(y = "Benchmark time", x = "", title = "Min function") +      theme(axis.title.x=element_blank(),
        axis.text.x=element_blank(),
        axis.ticks.x=element_blank()) + scale_color_hue(l=20, c=35)
```

## MEAN

### Mały zbiór

```{r, echo=FALSE}
mean1 <- nseFunction1(mean)
mean2 <- nseFunction2(mean)

testData <- list(small=rnorm(10), big=rnorm(10^7))

b2m <- benchmark("Base mean" = {
  mean(testData$small)
},
"Nse mean 1" = {
  mean1(testData,small)
},
"Nse mean 2" = {
  mean2(testData, small)
},
replications = 100,
columns = c("test", "replications", "elapsed", "user.self", "sys.self"))

b2m
```

### Duży zbiór

```{r, echo=FALSE}

#big data

b2d <- benchmark("Base mean" = {
  mean(testData$big)
},
"Nse mean 1" = {
  mean1(testData,big)
},
"Nse mean 2" = {
  mean2(testData, big)
},
replications = 100,
columns = c("test", "replications", "elapsed",
            "relative", "user.self", "sys.self"))

b2d

```

### Podsumowanie

```{r, echo=FALSE}
x <- c(b2m$elapsed,b2d$elapsed)
d1 <- data.frame(val = x, size = c("small","small","small","big","big","big"), ind=1:length(x))
d1$method <- c("base", "nse1", "nse2")
ggplot(data = d1) +
  geom_col(aes(x = ind, y = val, fill=method, color=size), size = 2) +
  labs(y = "Benchmark time", x = "", title = "Mean function") +      theme(axis.title.x=element_blank(),
        axis.text.x=element_blank(),
        axis.ticks.x=element_blank()) + scale_color_hue(l=20, c=35)
```

## LM

Teraz sprawdzimy funkcję **lm**.

### Mały zbiór

```{r, echo=FALSE}
lm1 <- nseFunction1(lm)
lm2 <- nseFunction2(lm)

xSmall <- list(x1=rnorm(10),x2=rnorm(10),x3=rnorm(10),x4=rnorm(10),eps=rnorm(10, 0.25,0.25))
xBig <- list(x1=rnorm(10^6),x2=rnorm(10^6),x3=rnorm(10^6),x4=rnorm(10^6),eps=rnorm(10^6, 0.25, 0.25))

ySmall <- list(y=3*xSmall$x1+2*xSmall$x2+6*xSmall$x3+5*xSmall$x4+xSmall$eps)
yBig <- list(y=3*xBig$x1+2*xBig$x2+6*xBig$x3+5*xBig$x4+xBig$eps)
Small <- c(xSmall,ySmall)
Big <- c(xBig,yBig)

b3m <- benchmark("Base lm" = {
  lm(y~x1+x2+x3+x4,data=Small)
},
"Nse lm 1" = {
  lm1(Small,y~x1+x2+x3+x4)
},
"Nse lm 2" = {
  lm2(Small, y~x1+x2+x3+x4)
},
replications = 100,
columns = c("test", "replications", "elapsed", "user.self", "sys.self"))

b3m
```

### Duży zbiór

```{r, echo=FALSE}

#big data

b3d <- benchmark("Base lm" = {
  lm(y~x1+x2+x3+x4,data=Big)
},
"Nse lm 1" = {
  lm1(Big,y~x1+x2+x3+x4)
},
"Nse lm 2" = {
  lm2(Big, y~x1+x2+x3+x4)
},
replications = 100,
columns = c("test", "replications", "elapsed", "user.self", "sys.self"))

b3d

```

### Podsumowanie

```{r, echo=FALSE}
x <- c(b3m$elapsed,b3d$elapsed)
d1 <- data.frame(val = x, size = c("small","small","small","big","big","big"), ind=1:length(x))
d1$method <- c("base", "nse1", "nse2")
ggplot(data = d1) +
  geom_col(aes(x = ind, y = val, fill=method, color=size), size = 2) +
  labs(y = "Benchmark time", x = "", title = "Lm function") +      theme(axis.title.x=element_blank(),
        axis.text.x=element_blank(),
        axis.ticks.x=element_blank()) + scale_color_hue(l=20, c=35)
```

## Unlist bez use.names

Najpierw sprawdzimy funkcję **unlist** z parametrem *use.names* = FALSE

## Mały zbiór

```{r, echo=FALSE}
unlistSmall <- list(l1 = list(rep(1,10)), 
                  l2 = list(a = rep(1,10),
                       b = rep(1,10),
                       c = rep(1,10)))
unlistBig <- list(l1 = list(rep(1,10^6)),
                l2 = list(a = rep(1,10^6),b = rep(1,10^6),c = rep(1,10^6)),
                l3 = list(d = list(e = rep(1,10^6))))

unlist1 <- nseFunction1(function(x) unlist(x, use.names = FALSE))
unlist2 <- nseFunction2(unlist)

b4m <- benchmark("Base mean" = {
  unlist(unlistSmall$l1, use.names = FALSE)
},
"Nse mean 1" = {
  unlist1(unlistSmall,l1)
},
"Nse mean 2" = {
  unlist2(unlistSmall, l1, use.names=FALSE)
},
replications = 100,
columns = c("test", "replications", "elapsed", "user.self", "sys.self"))

b4m
```

### Duży zbiór

```{r, echo=FALSE}

#big data

b4d <- benchmark("Base mean" = {
  unlist(unlistBig$l1, use.names = FALSE)
},
"Nse mean 1" = {
  unlist1(unlistBig,l1)
},
"Nse mean 2" = {
  unlist2(unlistBig, l1, use.names=FALSE)
},
replications = 100,
columns = c("test", "replications", "elapsed", "user.self", "sys.self"))

b4d
```

### Podsumowanie
```{r, echo=FALSE}
x <- c(b4m$elapsed,b4d$elapsed)
d1 <- data.frame(val = x, size = c("small","small","small","big","big","big"), ind=1:length(x))
d1$method <- c("base", "nse1", "nse2")
ggplot(data = d1) +
  geom_col(aes(x = ind, y = val, fill=method, color=size), size = 2) +
  labs(y = "Benchmark time", x = "", title = "Unlist function") +      theme(axis.title.x=element_blank(),
        axis.text.x=element_blank(),
        axis.ticks.x=element_blank()) + scale_color_hue(l=20, c=35)
```

## Unlist z use.names

Teraz parametr **use.names** będzie TRUE.

### Mały zbiór

```{r, echo=FALSE}
unlist1 <- nseFunction1(unlist)
unlist2 <- nseFunction2(unlist)


b5m <- benchmark("Base mean" = {
  unlist(unlistSmall$l1)
},
"Nse mean 1" = {
  unlist1(unlistSmall,l1)
},
"Nse mean 2" = {
  unlist2(unlistSmall, l1)
},
replications = 100,
columns = c("test", "replications", "elapsed", "user.self", "sys.self"))

b5m

```

### Duży zbiór

```{r, echo=FALSE}

#big data

b5d <- benchmark("Base mean" = {
  unlist(unlistBig$l1)
},
"Nse mean 1" = {
  unlist1(unlistBig,l1)
},
"Nse mean 2" = {
  unlist2(unlistBig, l1)
},
replications = 100,
columns = c("test", "replications", "elapsed", "user.self", "sys.self"))

b5d

```

### Podsumowanie

```{r, echo=FALSE}
x <- c(b5m$elapsed,b5d$elapsed)
d1 <- data.frame(val = x, size = c("small","small","small","big","big","big"), ind=1:length(x))
d1$method <- c("base", "nse1", "nse2")
ggplot(data = d1) +
  geom_col(aes(x = ind, y = val, fill=method, color=size), size = 2) +
  labs(y = "Benchmark time", x = "", title = "Unlist function") +      theme(axis.title.x=element_blank(),
        axis.text.x=element_blank(),
        axis.ticks.x=element_blank()) + scale_color_hue(l=20, c=35)
```

# Podsumowanie

Generalnie rzecz biorąc funkcja nse1 tworzyła zazwyczaj najwolniejsze funkcje - szczególnie dla małych danych. Dla dużych zbiorów różnica się zacierała. Najszybszy zazwyczaj był base, chociaż funkcja nse2 tworzyła funkcje prawie równie szybkie, a czasem nawet szybsze.