---
title: "Untitled"
output: html_document
---

```{r setup, include=FALSE}
knitr::opts_chunk$set(echo = TRUE)
library(mlr)
library(drake)
library(dplyr)
```

## Wyjsciowka 4

Wykorzystując pakiet drake napisz plan prostej analizy danych, gdzie:  
1) wczytane są dane z iris i binaryzowane (setosa lub nie-setosa),  
2) budowane są trzy dowolne modele klasyfikacyjne (listLearners()),  
3) modele są porównywane porównywane względem siebie za pomocą funkcji benchmark,  
4) tworzony jest wykres porównujący modele względem siebie.  
5) zapisywane są do pliku csv dane wejściowe modelu  

Rozwiązanie powinno być w pliku Rmd i zawierać zarówno plan w drake jak i wykres zależności elementów planu od siebie. 

## Plan

```{r cars}
my_second_plan <- drake_plan(
  data = iris,
  second_data = data %>% mutate(target= Species == 'setosa'),
  task = makeClassifTask(id = "drake_test", data = second_data, target = "target"),
  bench = benchmark(learners = list(makeLearner("classif.randomForest"), makeLearner("classif.nnet"), 
    makeLearner("classif.ksvm")), tasks = task),
  csv = write.csv(second_data, file="./model.data"),
  bench_plot = plotBMRBoxplots(bench),
  
)
make(my_second_plan)
```

## Wykres zależności elementów planu od siebie

```{r pressure, echo=FALSE}
# plot(my_second_plan)
vis_drake_graph(drake_config(my_second_plan))
```